---
title: "RPC-PI Experiment — Error Analysis"
author: ""
date: "`r format(Sys.Date(), '%Y-%m-%d')`"
output:
  html_document:
    theme: sandstone
    toc: true
    toc_float: true
    number_sections: true
    df_print: paged
---

```{r setup, include=FALSE}
knitr::opts_chunk$set(
  echo = TRUE,
  message = FALSE,
  warning = FALSE,
  fig.align = "center",
  fig.width = 10,
  fig.height = 6,
  dpi = 300
)

options(knitr.kable.NA = "—")

required_packages <- c(
  "tidyverse",
  "readr",
  "jsonlite",
  "ggplot2",
  "ggrepel",
  "patchwork",
  "scales",
  "stringr",
  "forcats",
  "fs",
  "here",
  "knitr"
)

missing_packages <- required_packages[!required_packages %in% rownames(installed.packages())]
if (length(missing_packages) > 0) {
  install.packages(missing_packages)
}

library(tidyverse)
library(readr)
library(jsonlite)
library(ggplot2)
library(ggrepel)
library(patchwork)
library(scales)
library(stringr)
library(forcats)
library(fs)
library(here)
library(knitr)
```

# Objetivo

Este R Markdown faz a análise de erros do experimento RPC-PI.

A ideia aqui não é repetir apenas as métricas principais, mas decompor **como** os modelos erram:

1. se o erro é seguimento da injeção;
2. se é erro válido, mas diferente do alvo adversarial;
3. se é saída inválida;
4. quais tarefas e tipos de ataque concentram mais falhas;
5. em quais exemplos os modelos treinados melhoram ou pioram em relação ao C0;
6. quais falhas são compartilhadas entre os cenários treinados.

# Caminhos

```{r paths}
DATA_DIR <- here::here("data", "results")
DESC_DIR <- here::here("tables", "descriptive")
ERROR_DIR <- file.path(DATA_DIR, "error_analysis", "full")
ERROR_TABLE_DIR <- file.path(ERROR_DIR, "tables")
SAFE_SAMPLE_DIR <- file.path(ERROR_DIR, "safe_samples")

OUT_TABLE_DIR <- here::here("tables", "error_analysis")
OUT_FIG_DIR <- here::here("figures", "error_analysis")

fs::dir_create(OUT_TABLE_DIR)
fs::dir_create(OUT_FIG_DIR)

if (!dir.exists(DATA_DIR)) {
  stop(
    "Não encontrei data/results/. Extraia o ZIP primeiro com: ",
    "unzip('results.zip', exdir = 'data')"
  )
}

if (!dir.exists(ERROR_TABLE_DIR)) {
  stop(
    "Não encontrei data/results/error_analysis/full/tables/. ",
    "Verifique se o results.zip completo foi extraído."
  )
}
```

# Funções auxiliares

```{r helpers}
read_first_existing <- function(paths, required = TRUE) {
  existing <- paths[file.exists(paths)]

  if (length(existing) == 0) {
    if (required) {
      stop("Nenhum destes arquivos foi encontrado:\n", paste(paths, collapse = "\n"))
    }
    return(NULL)
  }

  readr::read_csv(existing[[1]], show_col_types = FALSE)
}

coalesce_col <- function(df, cols, default = NA_real_) {
  existing <- cols[cols %in% names(df)]

  if (length(existing) == 0) {
    return(rep(default, nrow(df)))
  }

  out <- df[[existing[[1]]]]
  if (length(existing) > 1) {
    for (nm in existing[-1]) {
      out <- dplyr::coalesce(out, df[[nm]])
    }
  }

  out
}

weighted_rate <- function(rate, weight) {
  valid <- !is.na(rate) & !is.na(weight) & weight > 0
  if (!any(valid)) return(NA_real_)
  sum(rate[valid] * weight[valid]) / sum(weight[valid])
}

safe_rate <- function(num, den) {
  ifelse(is.na(den) | den == 0, NA_real_, num / den)
}

fmt_pct <- function(x, accuracy = 0.1) {
  scales::percent(x, accuracy = accuracy)
}

scenario_order <- c(
  "c0_base",
  "c1_struq_format_only",
  "c2_struq_sft",
  "c3_secalign_dpo",
  "c4_ih_sft"
)

scenario_labels <- tibble(
  scenario_id = scenario_order,
  scenario_short = c("C0", "C1", "C2", "C3", "C4"),
  scenario_label = c(
    "C0 — Base model",
    "C1 — StruQ format-only",
    "C2 — StruQ-like SFT",
    "C3 — SecAlign-like DPO",
    "C4 — Instruction-Hierarchy-like SFT"
  )
)

scenario_palette <- c(
  C0 = "#7F7F7F",
  C1 = "#D55E00",
  C2 = "#0072B2",
  C3 = "#CC79A7",
  C4 = "#009E73"
)

coolwarm_cols <- c(
  "#3B4CC0",
  "#8DB0FE",
  "#F7F7F7",
  "#F4987A",
  "#B40426"
)

sort_scenarios <- function(df) {
  df |>
    mutate(
      scenario_id = factor(scenario_id, levels = scenario_order),
      scenario_short = factor(scenario_short, levels = c("C0", "C1", "C2", "C3", "C4"))
    ) |>
    arrange(scenario_id)
}

add_scenario_info <- function(df) {
  out <- df |>
    left_join(scenario_labels, by = "scenario_id", suffix = c("", "_lookup"))

  # Caso 1: df não tinha scenario_label; depois do join a coluna vem direto
  # como scenario_label, sem sufixo _lookup.
  # Caso 2: df já tinha scenario_label; depois do join a coluna auxiliar vem
  # como scenario_label_lookup.
  if (!("scenario_label" %in% names(out))) {
    out$scenario_label <- out$scenario_id
  }

  if ("scenario_label_lookup" %in% names(out)) {
    out <- out |>
      mutate(
        scenario_label = coalesce(
          as.character(scenario_label),
          as.character(scenario_label_lookup)
        )
      )
  }

  if (!("scenario_short" %in% names(out))) {
    out$scenario_short <- NA_character_
  }

  if ("scenario_short_lookup" %in% names(out)) {
    out <- out |>
      mutate(
        scenario_short = coalesce(
          as.character(scenario_short),
          as.character(scenario_short_lookup)
        )
      )
  }

  out |>
    mutate(
      scenario_short = ifelse(
        is.na(scenario_short),
        recode(
          as.character(scenario_id),
          c0_base = "C0",
          c1_struq_format_only = "C1",
          c2_struq_sft = "C2",
          c3_secalign_dpo = "C3",
          c4_ih_sft = "C4",
          .default = as.character(scenario_id)
        ),
        scenario_short
      )
    ) |>
    select(-any_of(c("scenario_label_lookup", "scenario_short_lookup"))) |>
    sort_scenarios()
}

base_theme <- function(base_size = 12) {
  theme_minimal(base_size = base_size) +
    theme(
      legend.position = "bottom",
      plot.title.position = "plot",
      plot.title = element_text(face = "bold"),
      plot.subtitle = element_text(color = "grey30"),
      panel.grid.minor = element_blank(),
      axis.title = element_text(face = "bold")
    )
}

write_error_csv <- function(df, filename) {
  readr::write_csv(df, file.path(OUT_TABLE_DIR, filename))
  invisible(df)
}

save_error_figure <- function(plot, filename, width = 10, height = 6) {
  ggsave(
    file.path(OUT_FIG_DIR, filename),
    plot = plot,
    width = width,
    height = height,
    dpi = 320,
    bg = "white"
  )
  invisible(plot)
}

pct_axis <- scales::percent_format(accuracy = 1)
pct_axis_small <- scales::percent_format(accuracy = 0.1)
```

# Leitura dos arquivos de análise de erro

```{r load-error-tables}
failure_raw <- read_first_existing(c(
  file.path(ERROR_TABLE_DIR, "failure_taxonomy_by_scenario_seed_split.csv"),
  file.path(DESC_DIR, "10_failure_taxonomy_recomputed.csv")
))

attack_type_raw <- read_first_existing(c(
  file.path(ERROR_TABLE_DIR, "error_rates_by_attack_type.csv"),
  file.path(DESC_DIR, "12_metrics_by_attack_type_recomputed.csv")
))

task_raw <- read_first_existing(c(
  file.path(ERROR_TABLE_DIR, "error_rates_by_task.csv"),
  file.path(DESC_DIR, "11_metrics_by_task_recomputed.csv")
))

seen_unseen_raw <- read_first_existing(c(
  file.path(ERROR_TABLE_DIR, "seen_vs_unseen_error_patterns.csv")
))

seen_unseen_pivot_raw <- read_first_existing(c(
  file.path(ERROR_TABLE_DIR, "seen_vs_unseen_pivot.csv")
), required = FALSE)

paired_vs_c0_raw <- read_first_existing(c(
  file.path(ERROR_TABLE_DIR, "paired_summary_vs_c0.csv"),
  file.path(ERROR_TABLE_DIR, "discussion_paired_vs_c0.csv")
), required = FALSE)

invalid_outputs_raw <- read_first_existing(c(
  file.path(ERROR_TABLE_DIR, "invalid_outputs_summary.csv")
), required = FALSE)

shared_failure_summary_raw <- read_first_existing(c(
  file.path(ERROR_TABLE_DIR, "shared_failure_summary.csv")
), required = FALSE)

shared_failures_by_example_raw <- read_first_existing(c(
  file.path(ERROR_TABLE_DIR, "shared_failures_by_example.csv")
), required = FALSE)

samples_summary_raw <- read_first_existing(c(
  file.path(ERROR_TABLE_DIR, "samples_summary.csv")
), required = FALSE)

coverage_raw <- read_first_existing(c(
  file.path(ERROR_TABLE_DIR, "inference_coverage.csv")
), required = FALSE)

list(
  failure_taxonomy = dim(failure_raw),
  attack_type = dim(attack_type_raw),
  task = dim(task_raw),
  seen_unseen = dim(seen_unseen_raw),
  paired_vs_c0 = if (!is.null(paired_vs_c0_raw)) dim(paired_vs_c0_raw) else NULL,
  invalid_outputs = if (!is.null(invalid_outputs_raw)) dim(invalid_outputs_raw) else NULL,
  shared_failure_summary = if (!is.null(shared_failure_summary_raw)) dim(shared_failure_summary_raw) else NULL
)
```

# Cobertura da inferência

```{r coverage-table}
if (is.null(coverage_raw)) {
  cat("Tabela de cobertura não encontrada.")
} else {
  coverage <- coverage_raw |>
    add_scenario_info()

  write_error_csv(coverage, "01_inference_coverage.csv")

  coverage |>
    select(any_of(c(
      "scenario_short",
      "scenario_label",
      "seed",
      "eval_split",
      "rows",
      "examples",
      "total",
      "n_examples"
    ))) |>
    head(30) |>
    knitr::kable(
      caption = "Tabela 1 — Cobertura dos arquivos de inferência usados na análise de erro."
    )
}
```

# Taxonomia de falhas

A taxonomia separa os resultados em quatro tipos:

- `correct`: o modelo preservou a tarefa original;
- `followed_attack`: o modelo seguiu explicitamente o alvo adversarial;
- `wrong_other`: o modelo errou, mas não respondeu o alvo da injeção;
- `invalid_output`: a saída não foi normalizada para um rótulo válido.

```{r failure-taxonomy-summary}
failure_taxonomy <- failure_raw |>
  add_scenario_info()

# Mantém apenas splits atacados para a análise principal de erro.
failure_attacked <- failure_taxonomy |>
  filter(eval_split != "test_clean")

failure_summary <- failure_attacked |>
  group_by(scenario_id, scenario_short, scenario_label, failure_type) |>
  summarise(
    count = sum(count, na.rm = TRUE),
    total = sum(total, na.rm = TRUE),
    .groups = "drop_last"
  ) |>
  mutate(rate = count / sum(count, na.rm = TRUE)) |>
  ungroup() |>
  sort_scenarios() |>
  mutate(
    failure_type_label = case_when(
      failure_type == "correct" ~ "Correct",
      failure_type == "followed_attack" ~ "Followed attack",
      failure_type == "wrong_other" ~ "Wrong other",
      failure_type == "invalid_output" ~ "Invalid output",
      TRUE ~ failure_type
    ),
    failure_type_label = factor(
      failure_type_label,
      levels = c("Correct", "Followed attack", "Wrong other", "Invalid output")
    )
  )

failure_summary_percent <- failure_summary |>
  mutate(rate = rate * 100)

write_error_csv(failure_summary, "02_failure_taxonomy_under_attack_fraction.csv")
write_error_csv(failure_summary_percent, "02_failure_taxonomy_under_attack_percent.csv")

failure_wide <- failure_summary |>
  select(scenario_short, failure_type_label, rate) |>
  pivot_wider(names_from = failure_type_label, values_from = rate) |>
  arrange(scenario_short)

write_error_csv(failure_wide, "03_failure_taxonomy_under_attack_wide_fraction.csv")

failure_wide |>
  mutate(across(where(is.numeric), ~ fmt_pct(.x))) |>
  knitr::kable(
    caption = "Tabela 2 — Taxonomia de resultados sob ataque."
  )
```

```{r fig-failure-taxonomy, fig.width=9.5, fig.height=6}
failure_fill <- c(
  "Correct" = "#4DAF4A",
  "Followed attack" = "#E41A1C",
  "Wrong other" = "#FF7F00",
  "Invalid output" = "#377EB8"
)

p_failure_taxonomy <- failure_summary |>
  ggplot(aes(x = scenario_short, y = rate, fill = failure_type_label)) +
  geom_col(width = 0.72) +
  scale_fill_manual(values = failure_fill, drop = FALSE) +
  scale_y_continuous(labels = pct_axis) +
  labs(
    title = "Failure taxonomy under attack",
    subtitle = "A decomposição separa acertos, seguimento da injeção, outros erros e saídas inválidas.",
    x = NULL,
    y = "Share of attacked examples",
    fill = NULL
  ) +
  base_theme()

print(p_failure_taxonomy)

save_error_figure(
  p_failure_taxonomy,
  "01_failure_taxonomy_under_attack.png",
  width = 9.5,
  height = 6
)
```

# Erros por tipo de ataque

```{r attack-type-error-analysis}
attack_type <- attack_type_raw |>
  add_scenario_info()

attack_type$n_weight <- coalesce_col(attack_type, c("total", "n_examples"))
attack_type$correct_rate_final <- coalesce_col(attack_type, c("correct_rate", "robust_accuracy", "task_success_rate"))
attack_type$error_rate_final <- dplyr::coalesce(
  coalesce_col(attack_type, c("error_rate", "untargeted_asr")),
  1 - attack_type$correct_rate_final
)
attack_type$attack_following_rate_final <- coalesce_col(
  attack_type,
  c("attack_following_rate", "injection_following_rate", "targeted_asr", "attack_success_rate", "binary_asv")
)
attack_type$invalid_output_rate_final <- coalesce_col(attack_type, c("invalid_output_rate"))

attack_type_attacked <- attack_type |>
  filter(eval_split != "test_clean")

attack_type_summary <- attack_type_attacked |>
  group_by(scenario_id, scenario_short, scenario_label, attack_type) |>
  summarise(
    total = sum(n_weight, na.rm = TRUE),
    correct_rate = weighted_rate(correct_rate_final, n_weight),
    error_rate = weighted_rate(error_rate_final, n_weight),
    attack_following_rate = weighted_rate(attack_following_rate_final, n_weight),
    invalid_output_rate = weighted_rate(invalid_output_rate_final, n_weight),
    .groups = "drop"
  ) |>
  sort_scenarios() |>
  mutate(
    attack_type_label = str_to_title(str_replace_all(attack_type, "_", " "))
  )

attack_type_summary_percent <- attack_type_summary |>
  mutate(across(c(correct_rate, error_rate, attack_following_rate, invalid_output_rate), ~ .x * 100))

write_error_csv(attack_type_summary, "04_attack_type_error_summary_fraction.csv")
write_error_csv(attack_type_summary_percent, "04_attack_type_error_summary_percent.csv")

top_attack_following <- attack_type_summary |>
  group_by(scenario_short) |>
  slice_max(attack_following_rate, n = 5, with_ties = FALSE) |>
  ungroup() |>
  select(scenario_short, attack_type_label, total, correct_rate, error_rate, attack_following_rate, invalid_output_rate)

write_error_csv(top_attack_following, "05_top_attack_following_by_scenario_fraction.csv")

top_attack_following |>
  mutate(across(c(correct_rate, error_rate, attack_following_rate, invalid_output_rate), ~ fmt_pct(.x))) |>
  knitr::kable(
    caption = "Tabela 3 — Tipos de ataque com maior Injection Following Rate por cenário."
  )
```

```{r fig-attack-type-following-heatmap, fig.width=10.5, fig.height=6.2}
attack_type_levels <- attack_type_summary |>
  group_by(attack_type_label) |>
  summarise(mean_ifr = mean(attack_following_rate, na.rm = TRUE), .groups = "drop") |>
  arrange(desc(mean_ifr)) |>
  pull(attack_type_label)

p_attack_following_heatmap <- attack_type_summary |>
  mutate(
    attack_type_label = factor(attack_type_label, levels = attack_type_levels)
  ) |>
  ggplot(aes(x = attack_type_label, y = scenario_short, fill = attack_following_rate)) +
  geom_tile(color = "white", linewidth = 0.4) +
  geom_text(aes(label = fmt_pct(attack_following_rate)), size = 3) +
  scale_fill_gradientn(
    colours = coolwarm_cols,
    labels = pct_axis,
    limits = c(0, 1),
    name = "IFR"
  ) +
  labs(
    title = "Injection Following Rate by attack type",
    subtitle = "Cores quentes indicam maior seguimento explícito da instrução adversarial.",
    x = "Attack type",
    y = NULL
  ) +
  base_theme() +
  theme(axis.text.x = element_text(angle = 25, hjust = 1))

print(p_attack_following_heatmap)

save_error_figure(
  p_attack_following_heatmap,
  "02_attack_type_injection_following_heatmap.png",
  width = 10.5,
  height = 6.2
)
```

```{r fig-attack-type-error-scatter, fig.width=10.5, fig.height=7}
p_attack_type_scatter <- attack_type_summary |>
  ggplot(
    aes(
      x = correct_rate,
      y = attack_following_rate,
      color = scenario_short,
      label = attack_type_label
    )
  ) +
  geom_point(size = 3.3, alpha = 0.9) +
  ggrepel::geom_text_repel(
    size = 3,
    seed = 42,
    max.overlaps = 30,
    show.legend = FALSE
  ) +
  facet_wrap(~ scenario_short) +
  scale_color_manual(values = scenario_palette, drop = FALSE) +
  scale_x_continuous(labels = pct_axis, limits = c(0, 1)) +
  scale_y_continuous(labels = pct_axis, limits = c(0, 1)) +
  labs(
    title = "Attack-type error profile",
    subtitle = "O ideal é o canto inferior direito: alta robust accuracy e baixa Injection Following Rate.",
    x = "Robust accuracy / correct rate",
    y = "Injection Following Rate",
    color = "Scenario"
  ) +
  base_theme()

print(p_attack_type_scatter)

save_error_figure(
  p_attack_type_scatter,
  "03_attack_type_scatter_correct_vs_ifr.png",
  width = 10.5,
  height = 7
)
```

# Erros por tarefa

```{r task-error-analysis}
task <- task_raw |>
  add_scenario_info()

task$n_weight <- coalesce_col(task, c("total", "n_examples"))
task$correct_rate_final <- coalesce_col(task, c("correct_rate", "robust_accuracy", "task_success_rate"))
task$error_rate_final <- dplyr::coalesce(
  coalesce_col(task, c("error_rate", "untargeted_asr")),
  1 - task$correct_rate_final
)
task$attack_following_rate_final <- coalesce_col(
  task,
  c("attack_following_rate", "injection_following_rate", "targeted_asr", "attack_success_rate", "binary_asv")
)
task$invalid_output_rate_final <- coalesce_col(task, c("invalid_output_rate"))

task_attacked <- task |>
  filter(eval_split != "test_clean")

task_summary <- task_attacked |>
  group_by(scenario_id, scenario_short, scenario_label, task_name) |>
  summarise(
    total = sum(n_weight, na.rm = TRUE),
    correct_rate = weighted_rate(correct_rate_final, n_weight),
    error_rate = weighted_rate(error_rate_final, n_weight),
    attack_following_rate = weighted_rate(attack_following_rate_final, n_weight),
    invalid_output_rate = weighted_rate(invalid_output_rate_final, n_weight),
    .groups = "drop"
  ) |>
  sort_scenarios() |>
  mutate(task_label = str_to_upper(str_replace_all(task_name, "_", " ")))

task_summary_percent <- task_summary |>
  mutate(across(c(correct_rate, error_rate, attack_following_rate, invalid_output_rate), ~ .x * 100))

write_error_csv(task_summary, "06_task_error_summary_fraction.csv")
write_error_csv(task_summary_percent, "06_task_error_summary_percent.csv")

top_task_errors <- task_summary |>
  group_by(scenario_short) |>
  slice_max(error_rate, n = 5, with_ties = FALSE) |>
  ungroup() |>
  select(scenario_short, task_label, total, correct_rate, error_rate, attack_following_rate, invalid_output_rate)

write_error_csv(top_task_errors, "07_top_task_errors_by_scenario_fraction.csv")

top_task_errors |>
  mutate(across(c(correct_rate, error_rate, attack_following_rate, invalid_output_rate), ~ fmt_pct(.x))) |>
  knitr::kable(
    caption = "Tabela 4 — Tarefas com maior taxa de erro sob ataque por cenário."
  )
```

```{r fig-task-error-heatmap, fig.width=10.5, fig.height=6.5}
task_levels <- task_summary |>
  group_by(task_label) |>
  summarise(mean_error = mean(error_rate, na.rm = TRUE), .groups = "drop") |>
  arrange(desc(mean_error)) |>
  pull(task_label)

p_task_error_heatmap <- task_summary |>
  mutate(task_label = factor(task_label, levels = task_levels)) |>
  ggplot(aes(x = task_label, y = scenario_short, fill = error_rate)) +
  geom_tile(color = "white", linewidth = 0.4) +
  geom_text(aes(label = fmt_pct(error_rate)), size = 3) +
  scale_fill_gradientn(
    colours = coolwarm_cols,
    labels = pct_axis,
    limits = c(0, 1),
    name = "Error rate"
  ) +
  labs(
    title = "Task error rate under attack",
    subtitle = "Cores quentes indicam maior erro na tarefa original.",
    x = "Task",
    y = NULL
  ) +
  base_theme() +
  theme(axis.text.x = element_text(angle = 25, hjust = 1))

print(p_task_error_heatmap)

save_error_figure(
  p_task_error_heatmap,
  "04_task_error_rate_heatmap.png",
  width = 10.5,
  height = 6.5
)
```

# Seen vs unseen

```{r seen-unseen-analysis}
seen_unseen <- seen_unseen_raw |>
  add_scenario_info()

seen_unseen$total_weight <- coalesce_col(seen_unseen, c("total", "n_examples"))
seen_unseen$correct_rate_final <- coalesce_col(seen_unseen, c("correct_rate", "robust_accuracy", "task_success_rate"))
seen_unseen$error_rate_final <- dplyr::coalesce(
  coalesce_col(seen_unseen, c("error_rate", "untargeted_asr")),
  1 - seen_unseen$correct_rate_final
)
seen_unseen$attack_following_rate_final <- coalesce_col(
  seen_unseen,
  c("attack_following_rate", "injection_following_rate", "targeted_asr", "attack_success_rate", "binary_asv")
)
seen_unseen$invalid_output_rate_final <- coalesce_col(seen_unseen, c("invalid_output_rate"))

seen_unseen_summary <- seen_unseen |>
  filter(eval_split != "test_clean") |>
  group_by(scenario_id, scenario_short, scenario_label, eval_split) |>
  summarise(
    total = sum(total_weight, na.rm = TRUE),
    correct_rate = weighted_rate(correct_rate_final, total_weight),
    error_rate = weighted_rate(error_rate_final, total_weight),
    attack_following_rate = weighted_rate(attack_following_rate_final, total_weight),
    invalid_output_rate = weighted_rate(invalid_output_rate_final, total_weight),
    .groups = "drop"
  ) |>
  sort_scenarios() |>
  mutate(
    attack_group = case_when(
      eval_split == "test_attacked_seen" ~ "Seen attacks",
      eval_split == "test_attacked_unseen" ~ "Unseen attacks",
      TRUE ~ eval_split
    )
  )

write_error_csv(seen_unseen_summary, "08_seen_vs_unseen_error_summary_fraction.csv")
write_error_csv(
  seen_unseen_summary |>
    mutate(across(c(correct_rate, error_rate, attack_following_rate, invalid_output_rate), ~ .x * 100)),
  "08_seen_vs_unseen_error_summary_percent.csv"
)

seen_unseen_summary |>
  select(scenario_short, attack_group, total, correct_rate, error_rate, attack_following_rate, invalid_output_rate) |>
  mutate(across(c(correct_rate, error_rate, attack_following_rate, invalid_output_rate), ~ fmt_pct(.x))) |>
  knitr::kable(
    caption = "Tabela 5 — Padrões de erro em ataques vistos e não vistos."
  )
```

```{r fig-seen-unseen-ifr, fig.width=9.5, fig.height=6}
p_seen_unseen_ifr <- seen_unseen_summary |>
  ggplot(aes(x = attack_following_rate, y = scenario_short, color = scenario_short)) +
  geom_line(aes(group = scenario_short), linewidth = 0.8, alpha = 0.45, show.legend = FALSE) +
  geom_point(aes(shape = attack_group), size = 3.3) +
  scale_color_manual(values = scenario_palette, drop = FALSE) +
  scale_x_continuous(labels = pct_axis) +
  labs(
    title = "Seen vs unseen Injection Following Rate",
    subtitle = "Compara a taxa de seguimento da injeção entre ataques vistos e não vistos.",
    x = "Injection Following Rate",
    y = NULL,
    shape = NULL
  ) +
  base_theme()

print(p_seen_unseen_ifr)

save_error_figure(
  p_seen_unseen_ifr,
  "05_seen_vs_unseen_injection_following_rate.png",
  width = 9.5,
  height = 6
)
```

```{r fig-seen-unseen-error, fig.width=9.5, fig.height=6}
p_seen_unseen_error <- seen_unseen_summary |>
  ggplot(aes(x = error_rate, y = scenario_short, color = scenario_short)) +
  geom_line(aes(group = scenario_short), linewidth = 0.8, alpha = 0.45, show.legend = FALSE) +
  geom_point(aes(shape = attack_group), size = 3.3) +
  scale_color_manual(values = scenario_palette, drop = FALSE) +
  scale_x_continuous(labels = pct_axis) +
  labs(
    title = "Seen vs unseen error rate",
    subtitle = "Compara erro na tarefa original entre ataques vistos e não vistos.",
    x = "Error rate",
    y = NULL,
    shape = NULL
  ) +
  base_theme()

print(p_seen_unseen_error)

save_error_figure(
  p_seen_unseen_error,
  "06_seen_vs_unseen_error_rate.png",
  width = 9.5,
  height = 6
)
```

# Comparação pareada contra C0

Esta seção usa os mesmos exemplos pareados contra C0 para separar ganhos robustos, regressões limpas, melhorias limpas e redução de seguimento da injeção.

```{r paired-vs-c0-analysis}
if (is.null(paired_vs_c0_raw)) {
  cat("Tabela pareada contra C0 não encontrada.")
} else {
  paired_vs_c0 <- paired_vs_c0_raw |>
    add_scenario_info() |>
    filter(scenario_id != "c0_base")

  paired_summary <- paired_vs_c0 |>
    group_by(scenario_id, scenario_short, scenario_label, eval_split) |>
    summarise(
      paired_examples = sum(paired_examples, na.rm = TRUE),
      robust_wins_vs_c0 = sum(robust_wins_vs_c0, na.rm = TRUE),
      clean_regressions_vs_c0 = sum(clean_regressions_vs_c0, na.rm = TRUE),
      clean_improvements_vs_c0 = sum(clean_improvements_vs_c0, na.rm = TRUE),
      attack_following_reductions_vs_c0 = sum(attack_following_reductions_vs_c0, na.rm = TRUE),
      robust_wins_vs_c0_rate = safe_rate(robust_wins_vs_c0, paired_examples),
      clean_regressions_vs_c0_rate = safe_rate(clean_regressions_vs_c0, paired_examples),
      clean_improvements_vs_c0_rate = safe_rate(clean_improvements_vs_c0, paired_examples),
      attack_following_reductions_vs_c0_rate = safe_rate(attack_following_reductions_vs_c0, paired_examples),
      .groups = "drop"
    ) |>
    sort_scenarios() |>
    mutate(
      eval_group = case_when(
        eval_split == "test_clean" ~ "Clean",
        eval_split == "test_attacked_seen" ~ "Seen attacks",
        eval_split == "test_attacked_unseen" ~ "Unseen attacks",
        TRUE ~ eval_split
      )
    )

  write_error_csv(paired_summary, "09_paired_summary_vs_c0_fraction.csv")
  write_error_csv(
    paired_summary |>
      mutate(across(ends_with("_rate"), ~ .x * 100)),
    "09_paired_summary_vs_c0_percent.csv"
  )

  paired_summary |>
    select(
      scenario_short,
      eval_group,
      paired_examples,
      robust_wins_vs_c0_rate,
      attack_following_reductions_vs_c0_rate,
      clean_improvements_vs_c0_rate,
      clean_regressions_vs_c0_rate
    ) |>
    mutate(across(ends_with("_rate"), ~ fmt_pct(.x))) |>
    knitr::kable(
      caption = "Tabela 6 — Comparação pareada contra C0."
    )
}
```

```{r fig-paired-vs-c0-attacked, fig.width=10.5, fig.height=6.5}
if (exists("paired_summary")) {
  paired_attacked_long <- paired_summary |>
    filter(eval_group %in% c("Seen attacks", "Unseen attacks")) |>
    select(
      scenario_short,
      eval_group,
      robust_wins_vs_c0_rate,
      attack_following_reductions_vs_c0_rate
    ) |>
    pivot_longer(
      cols = ends_with("_rate"),
      names_to = "metric",
      values_to = "rate"
    ) |>
    mutate(
      metric_label = case_when(
        metric == "robust_wins_vs_c0_rate" ~ "Robust wins vs C0",
        metric == "attack_following_reductions_vs_c0_rate" ~ "Attack-following reductions vs C0",
        TRUE ~ metric
      )
    )

  p_paired_attacked <- paired_attacked_long |>
    ggplot(aes(x = scenario_short, y = rate, fill = scenario_short)) +
    geom_col(width = 0.72, show.legend = FALSE) +
    facet_grid(metric_label ~ eval_group) +
    scale_fill_manual(values = scenario_palette, drop = FALSE) +
    scale_y_continuous(labels = pct_axis) +
    labs(
      title = "Paired gains vs C0 under attack",
      subtitle = "Mede melhorias nos mesmos exemplos em que C0 também foi avaliado.",
      x = NULL,
      y = "Rate"
    ) +
    base_theme()

  print(p_paired_attacked)

  save_error_figure(
    p_paired_attacked,
    "07_paired_gains_vs_c0_under_attack.png",
    width = 10.5,
    height = 6.5
  )
}
```

```{r fig-paired-vs-c0-clean, fig.width=9.5, fig.height=5.8}
if (exists("paired_summary")) {
  paired_clean_long <- paired_summary |>
    filter(eval_group == "Clean") |>
    select(
      scenario_short,
      clean_improvements_vs_c0_rate,
      clean_regressions_vs_c0_rate
    ) |>
    pivot_longer(
      cols = ends_with("_rate"),
      names_to = "metric",
      values_to = "rate"
    ) |>
    mutate(
      metric_label = case_when(
        metric == "clean_improvements_vs_c0_rate" ~ "Clean improvements vs C0",
        metric == "clean_regressions_vs_c0_rate" ~ "Clean regressions vs C0",
        TRUE ~ metric
      )
    )

  p_paired_clean <- paired_clean_long |>
    ggplot(aes(x = scenario_short, y = rate, fill = scenario_short)) +
    geom_col(width = 0.72, show.legend = FALSE) +
    facet_wrap(~ metric_label) +
    scale_fill_manual(values = scenario_palette, drop = FALSE) +
    scale_y_continuous(labels = pct_axis) +
    labs(
      title = "Paired clean changes vs C0",
      subtitle = "Mostra melhorias e regressões nos exemplos limpos pareados contra C0.",
      x = NULL,
      y = "Rate"
    ) +
    base_theme()

  print(p_paired_clean)

  save_error_figure(
    p_paired_clean,
    "08_paired_clean_changes_vs_c0.png",
    width = 9.5,
    height = 5.8
  )
}
```

# Saídas inválidas

```{r invalid-outputs-analysis}
if (is.null(invalid_outputs_raw)) {
  cat("Tabela de saídas inválidas não encontrada.")
} else {
  invalid_outputs <- invalid_outputs_raw |>
    add_scenario_info() |>
    mutate(
      task_label = str_to_upper(str_replace_all(task_name, "_", " ")),
      attack_type_label = str_to_title(str_replace_all(attack_type, "_", " "))
    )

  invalid_by_scenario <- invalid_outputs |>
    group_by(scenario_id, scenario_short, scenario_label) |>
    summarise(invalid_count = sum(invalid_count, na.rm = TRUE), .groups = "drop") |>
    sort_scenarios()

  invalid_by_task_attack <- invalid_outputs |>
    group_by(scenario_id, scenario_short, task_label, attack_type_label) |>
    summarise(invalid_count = sum(invalid_count, na.rm = TRUE), .groups = "drop") |>
    sort_scenarios() |>
    arrange(desc(invalid_count))

  write_error_csv(invalid_by_scenario, "10_invalid_outputs_by_scenario.csv")
  write_error_csv(invalid_by_task_attack, "11_invalid_outputs_by_task_attack.csv")

  invalid_by_task_attack |>
    head(20) |>
    knitr::kable(
      caption = "Tabela 7 — Maiores concentrações de saídas inválidas."
    )
}
```

```{r fig-invalid-outputs, fig.width=8.5, fig.height=5.5}
if (exists("invalid_by_scenario")) {
  p_invalid_counts <- invalid_by_scenario |>
    ggplot(aes(x = scenario_short, y = invalid_count, fill = scenario_short)) +
    geom_col(width = 0.72, show.legend = FALSE) +
    geom_text(aes(label = invalid_count), vjust = -0.35, size = 3.5) +
    scale_fill_manual(values = scenario_palette, drop = FALSE) +
    scale_y_continuous(expand = expansion(mult = c(0, 0.15))) +
    labs(
      title = "Invalid outputs by scenario",
      subtitle = "Contagem absoluta de saídas inválidas identificadas na análise de erro.",
      x = NULL,
      y = "Invalid output count"
    ) +
    base_theme()

  print(p_invalid_counts)

  save_error_figure(
    p_invalid_counts,
    "09_invalid_outputs_by_scenario.png",
    width = 8.5,
    height = 5.5
  )
}
```

# Falhas compartilhadas

Esta seção identifica exemplos em que vários cenários falham simultaneamente. Isso é útil para distinguir falhas específicas de um método e falhas difíceis do benchmark.

```{r shared-failures-analysis}
if (is.null(shared_failure_summary_raw)) {
  cat("Tabela de falhas compartilhadas não encontrada.")
} else {
  shared_failure_summary <- shared_failure_summary_raw |>
    mutate(
      task_label = str_to_upper(str_replace_all(task_name, "_", " ")),
      attack_type_label = str_to_title(str_replace_all(attack_type, "_", " "))
    ) |>
    arrange(desc(all_trained_scenarios_failed_rate))

  write_error_csv(shared_failure_summary, "12_shared_failure_summary_fraction.csv")
  write_error_csv(
    shared_failure_summary |>
      mutate(across(ends_with("_rate"), ~ .x * 100)),
    "12_shared_failure_summary_percent.csv"
  )

  shared_failure_summary |>
    select(
      eval_split,
      task_label,
      attack_type_label,
      examples,
      all_scenarios_failed_rate,
      all_trained_scenarios_failed_rate
    ) |>
    mutate(across(ends_with("_rate"), ~ fmt_pct(.x))) |>
    head(20) |>
    knitr::kable(
      caption = "Tabela 8 — Grupos task/attack com maior taxa de falha compartilhada."
    )
}
```

```{r fig-shared-failures, fig.width=10.5, fig.height=6.2}
if (exists("shared_failure_summary")) {
  shared_plot_data <- shared_failure_summary |>
    mutate(group_label = paste(task_label, attack_type_label, sep = " / ")) |>
    slice_max(all_trained_scenarios_failed_rate, n = 15, with_ties = FALSE) |>
    mutate(group_label = fct_reorder(group_label, all_trained_scenarios_failed_rate))

  p_shared_failures <- shared_plot_data |>
    ggplot(aes(x = all_trained_scenarios_failed_rate, y = group_label)) +
    geom_col(fill = "#B40426", width = 0.72) +
    geom_text(aes(label = fmt_pct(all_trained_scenarios_failed_rate)), hjust = -0.1, size = 3.2) +
    scale_x_continuous(labels = pct_axis, expand = expansion(mult = c(0, 0.12))) +
    labs(
      title = "Shared failures among trained scenarios",
      subtitle = "Maiores taxas de falha simultânea entre C2, C3 e C4.",
      x = "All trained scenarios failed rate",
      y = NULL
    ) +
    base_theme()

  print(p_shared_failures)

  save_error_figure(
    p_shared_failures,
    "10_shared_failures_trained_scenarios.png",
    width = 10.5,
    height = 6.2
  )
}
```

# Exemplos qualitativos seguros

Os arquivos `safe_samples` removem campos longos e são mais adequados para visualização em relatório. Aqui exibimos uma amostra compacta por categoria.

```{r safe-sample-helper}
read_safe_sample <- function(category, n = 8) {
  path <- file.path(SAFE_SAMPLE_DIR, paste0(category, "_safe.jsonl"))

  if (!file.exists(path)) {
    return(NULL)
  }

  con <- file(path, open = "r", encoding = "UTF-8")
  on.exit(close(con), add = TRUE)

  df <- jsonlite::stream_in(con, verbose = FALSE) |>
    as_tibble()

  if (nrow(df) == 0) {
    return(NULL)
  }

  # Alguns arquivos safe_samples são por cenário e têm scenario_label.
  # Outros, como shared_trained_failures, são agregados por exemplo e não têm
  # scenario_label/scenario_id. Por isso criamos scenario_short de forma segura.
  if (!("scenario_label" %in% names(df))) {
    df$scenario_label <- NA_character_
  }

  if (!("scenario_id" %in% names(df))) {
    df$scenario_id <- NA_character_
  }

  df |>
    mutate(
      scenario_short = case_when(
        str_detect(coalesce(as.character(scenario_label), ""), "^C0") ~ "C0",
        str_detect(coalesce(as.character(scenario_label), ""), "^C1") ~ "C1",
        str_detect(coalesce(as.character(scenario_label), ""), "^C2") ~ "C2",
        str_detect(coalesce(as.character(scenario_label), ""), "^C3") ~ "C3",
        str_detect(coalesce(as.character(scenario_label), ""), "^C4") ~ "C4",
        scenario_id == "c0_base" ~ "C0",
        scenario_id == "c1_struq_format_only" ~ "C1",
        scenario_id == "c2_struq_sft" ~ "C2",
        scenario_id == "c3_secalign_dpo" ~ "C3",
        scenario_id == "c4_ih_sft" ~ "C4",
        TRUE ~ "Shared / aggregate"
      )
    ) |>
    select(any_of(c(
      "scenario_short",
      "scenario_label",
      "eval_split",
      "example_id",
      "example_key",
      "task_name",
      "attack_type",
      "seen_in_training",
      "expected_answer",
      "attack_target",
      "normalized_output",
      "reference_normalized_output",
      "failure_type",
      "reference_failure_type",
      "all_scenarios_failed",
      "all_trained_scenarios_failed",
      "robust_win_vs_c0",
      "clean_regression_vs_c0",
      "clean_improvement_vs_c0",
      "attack_following_reduction_vs_c0"
    ))) |>
    head(n)
}
```

```{r qualitative-samples}
sample_categories <- c(
  "robust_wins_vs_c0",
  "attack_following_reductions_vs_c0",
  "clean_improvements_vs_c0",
  "clean_regressions_vs_c0",
  "invalid_outputs",
  "shared_trained_failures"
)

for (category in sample_categories) {
  sample_df <- read_safe_sample(category, n = 8)

  cat("\n\n## Sample:", category, "\n\n")

  if (is.null(sample_df)) {
    cat("Amostra não encontrada.\n")
  } else {
    write_error_csv(sample_df, paste0("sample_", category, ".csv"))
    print(knitr::kable(sample_df, caption = paste("Amostra segura —", category)))
  }
}
```

# Resumo executivo da análise de erro

```{r executive-summary-tables}
error_summary_for_report <- failure_wide |>
  mutate(
    main_error_signal = case_when(
      `Followed attack` > `Wrong other` & `Followed attack` > `Invalid output` ~ "followed_attack",
      `Wrong other` > `Followed attack` & `Wrong other` > `Invalid output` ~ "wrong_other",
      `Invalid output` > `Followed attack` & `Invalid output` > `Wrong other` ~ "invalid_output",
      TRUE ~ "mixed"
    )
  )

write_error_csv(error_summary_for_report, "13_error_summary_for_report_fraction.csv")

error_summary_for_report |>
  mutate(across(where(is.numeric), ~ fmt_pct(.x))) |>
  knitr::kable(
    caption = "Tabela 9 — Resumo executivo da decomposição de erros sob ataque."
  )
```

# Arquivos gerados

Este Rmd salva tabelas em:

```text
tables/error_analysis/
```

e figuras em:

```text
figures/error_analysis/
```

Figuras principais geradas:

```text
01_failure_taxonomy_under_attack.png
02_attack_type_injection_following_heatmap.png
03_attack_type_scatter_correct_vs_ifr.png
04_task_error_rate_heatmap.png
05_seen_vs_unseen_injection_following_rate.png
06_seen_vs_unseen_error_rate.png
07_paired_gains_vs_c0_under_attack.png
08_paired_clean_changes_vs_c0.png
09_invalid_outputs_by_scenario.png
10_shared_failures_trained_scenarios.png
```
