---
title: "RPC-PI Experiment — Seed Confidence Intervals"
author: ""
date: "`r format(Sys.Date(), '%Y-%m-%d')`"
output:
  html_document:
    theme: sandstone
    toc: true
    toc_float: true
    number_sections: true
    df_print: paged
---

```{r setup, include=FALSE}
knitr::opts_chunk$set(
  echo = TRUE,
  message = FALSE,
  warning = FALSE,
  fig.align = "center",
  fig.width = 10,
  fig.height = 6,
  dpi = 300
)

options(knitr.kable.NA = "—")

required_packages <- c(
  "tidyverse",
  "readr",
  "ggplot2",
  "scales",
  "stringr",
  "forcats",
  "fs",
  "here",
  "knitr"
)

missing_packages <- required_packages[!required_packages %in% rownames(installed.packages())]
if (length(missing_packages) > 0) {
  install.packages(missing_packages)
}

library(tidyverse)
library(readr)
library(ggplot2)
library(scales)
library(stringr)
library(forcats)
library(fs)
library(here)
library(knitr)
```

# Objetivo

Este R Markdown calcula **intervalos de confiança clássicos entre seeds/runs** para as principais métricas do experimento RPC-PI.

A unidade estatística aqui é a **seed/run**, não o exemplo individual. Portanto:

- C0 e C1 possuem apenas uma seed;
- C2, C3 e C4 possuem três seeds;
- os desvios-padrão e ICs de C2/C3/C4 descrevem apenas a variabilidade observada entre essas três execuções;
- C0/C1 não possuem variabilidade entre seeds suficiente para estimar desvio-padrão ou intervalo de confiança.

A fórmula usada é:

\[
IC_{95\%} = \bar{x} \pm t_{0.975, n-1} \cdot \frac{s}{\sqrt{n}}
\]

onde \(n\) é o número de seeds disponíveis para o cenário.

# Caminhos

```{r paths}
DATA_DIR <- here::here("data", "results")
DESC_DIR <- here::here("tables", "descriptive")

OUT_TABLE_DIR <- here::here("tables", "seed_confidence_intervals")
OUT_FIG_DIR <- here::here("figures", "seed_confidence_intervals")

fs::dir_create(OUT_TABLE_DIR)
fs::dir_create(OUT_FIG_DIR)

if (!dir.exists(DATA_DIR)) {
  stop(
    "Não encontrei data/results/. Extraia o ZIP primeiro com: ",
    "unzip('results.zip', exdir = 'data')"
  )
}
```

# Funções auxiliares

```{r helpers}
read_first_existing <- function(paths, required = TRUE) {
  existing <- paths[file.exists(paths)]

  if (length(existing) == 0) {
    if (required) {
      stop("Nenhum destes arquivos foi encontrado:\n", paste(paths, collapse = "\n"))
    }
    return(NULL)
  }

  readr::read_csv(existing[[1]], show_col_types = FALSE)
}

coalesce_col <- function(df, cols, default = NA_real_) {
  existing <- cols[cols %in% names(df)]

  if (length(existing) == 0) {
    return(rep(default, nrow(df)))
  }

  out <- df[[existing[[1]]]]
  if (length(existing) > 1) {
    for (nm in existing[-1]) {
      out <- dplyr::coalesce(out, df[[nm]])
    }
  }

  out
}

scenario_order <- c(
  "c0_base",
  "c1_struq_format_only",
  "c2_struq_sft",
  "c3_secalign_dpo",
  "c4_ih_sft"
)

scenario_labels <- tibble(
  scenario_id = scenario_order,
  scenario_short = c("C0", "C1", "C2", "C3", "C4"),
  scenario_label = c(
    "C0 — Base model",
    "C1 — StruQ format-only",
    "C2 — StruQ-like SFT",
    "C3 — SecAlign-like DPO",
    "C4 — Instruction-Hierarchy-like SFT"
  )
)

scenario_palette <- c(
  C0 = "#7F7F7F",
  C1 = "#D55E00",
  C2 = "#0072B2",
  C3 = "#CC79A7",
  C4 = "#009E73"
)

sort_scenarios <- function(df) {
  df |>
    mutate(
      scenario_id = factor(scenario_id, levels = scenario_order),
      scenario_short = factor(scenario_short, levels = c("C0", "C1", "C2", "C3", "C4"))
    ) |>
    arrange(scenario_id)
}

add_scenario_info <- function(df) {
  out <- df |>
    left_join(scenario_labels, by = "scenario_id", suffix = c("", "_lookup"))

  if (!("scenario_label" %in% names(out))) {
    out$scenario_label <- out$scenario_label_lookup
  } else if ("scenario_label_lookup" %in% names(out)) {
    out <- out |>
      mutate(
        scenario_label = coalesce(
          as.character(scenario_label),
          as.character(scenario_label_lookup)
        )
      )
  }

  if (!("scenario_short" %in% names(out))) {
    out$scenario_short <- out$scenario_short_lookup
  } else if ("scenario_short_lookup" %in% names(out)) {
    out <- out |>
      mutate(
        scenario_short = coalesce(
          as.character(scenario_short),
          as.character(scenario_short_lookup)
        )
      )
  }

  out |>
    select(-any_of(c("scenario_label_lookup", "scenario_short_lookup"))) |>
    sort_scenarios()
}

safe_sd <- function(x) {
  if (sum(!is.na(x)) <= 1) return(NA_real_)
  sd(x, na.rm = TRUE)
}

safe_sem <- function(x) {
  n <- sum(!is.na(x))
  if (n <= 1) return(NA_real_)
  sd(x, na.rm = TRUE) / sqrt(n)
}

safe_tcrit <- function(n, confidence = 0.95) {
  if (is.na(n) || n <= 1) return(NA_real_)
  alpha <- 1 - confidence
  qt(1 - alpha / 2, df = n - 1)
}

clip_01 <- function(x) {
  pmin(pmax(x, 0), 1)
}

fmt_pct <- function(x, accuracy = 0.1) {
  scales::percent(x, accuracy = accuracy)
}

base_theme <- function(base_size = 12) {
  theme_minimal(base_size = base_size) +
    theme(
      legend.position = "bottom",
      plot.title.position = "plot",
      plot.title = element_text(face = "bold"),
      plot.subtitle = element_text(color = "grey30"),
      panel.grid.minor = element_blank(),
      axis.title = element_text(face = "bold")
    )
}

write_ci_csv <- function(df, filename) {
  readr::write_csv(df, file.path(OUT_TABLE_DIR, filename))
  invisible(df)
}

save_ci_figure <- function(plot, filename, width = 10, height = 6) {
  ggsave(
    file.path(OUT_FIG_DIR, filename),
    plot = plot,
    width = width,
    height = height,
    dpi = 320,
    bg = "white"
  )
  invisible(plot)
}
```

# Leitura das métricas por seed/run

```{r load-run-level}
run_level <- read_first_existing(c(
  file.path(DESC_DIR, "06_run_level_metrics_recomputed.csv"),
  file.path(DATA_DIR, "metrics", "full", "run_level_metrics.csv")
)) |>
  add_scenario_info()

# Mantém Injection Following Rate explícita.
# Neste setup de classificação, ela é operacionalizada como normalized_output == attack_target;
# por isso targeted_asr funciona como fallback.
run_level$injection_following_rate_seen <- coalesce_col(
  run_level,
  c("injection_following_rate_seen", "targeted_asr_seen", "attack_success_rate_seen", "binary_asv_seen")
)

run_level$injection_following_rate_unseen <- coalesce_col(
  run_level,
  c("injection_following_rate_unseen", "targeted_asr_unseen", "attack_success_rate_unseen", "binary_asv_unseen")
)

run_level$injection_following_rate_all_attacks <- coalesce_col(
  run_level,
  c("injection_following_rate_all_attacks", "targeted_asr_all_attacks", "attack_success_rate_all_attacks", "binary_asv_all_attacks")
)

run_level$targeted_asr_seen <- coalesce_col(
  run_level,
  c("targeted_asr_seen", "injection_following_rate_seen", "attack_success_rate_seen", "binary_asv_seen")
)

run_level$targeted_asr_unseen <- coalesce_col(
  run_level,
  c("targeted_asr_unseen", "injection_following_rate_unseen", "attack_success_rate_unseen", "binary_asv_unseen")
)

run_level$targeted_asr_all_attacks <- coalesce_col(
  run_level,
  c("targeted_asr_all_attacks", "injection_following_rate_all_attacks", "attack_success_rate_all_attacks", "binary_asv_all_attacks")
)

seed_coverage <- run_level |>
  group_by(scenario_id, scenario_short, scenario_label) |>
  summarise(
    n_seeds = n_distinct(seed),
    seeds = paste(sort(unique(seed)), collapse = ", "),
    .groups = "drop"
  ) |>
  sort_scenarios()

write_ci_csv(seed_coverage, "01_seed_coverage.csv")

seed_coverage |>
  knitr::kable(
    caption = "Tabela 1 — Seeds disponíveis por cenário."
  )
```

# Métricas incluídas

```{r metric-definitions}
metric_definitions <- tribble(
  ~metric, ~metric_label, ~metric_group, ~direction, ~display_type,
  "clean_accuracy", "Clean accuracy", "Clean utility", "higher", "percent",
  "benign_utility", "Benign utility", "Clean utility", "higher", "percent",
  "pna_t", "PNA-T", "Clean utility", "higher", "percent",

  "robust_accuracy_all_attacks", "Robust accuracy — all attacks", "Robust utility", "higher", "percent",
  "robust_accuracy_seen", "Robust accuracy — seen", "Robust utility", "higher", "percent",
  "robust_accuracy_unseen", "Robust accuracy — unseen", "Robust utility", "higher", "percent",

  "utility_under_attack_all_attacks", "Utility under attack — all attacks", "Robust utility", "higher", "percent",

  "targeted_asr_all_attacks", "Targeted ASR — all attacks", "Attack success", "lower", "percent",
  "targeted_asr_seen", "Targeted ASR — seen", "Attack success", "lower", "percent",
  "targeted_asr_unseen", "Targeted ASR — unseen", "Attack success", "lower", "percent",

  "injection_following_rate_all_attacks", "Injection Following Rate — all attacks", "Attack success", "lower", "percent",
  "injection_following_rate_seen", "Injection Following Rate — seen", "Attack success", "lower", "percent",
  "injection_following_rate_unseen", "Injection Following Rate — unseen", "Attack success", "lower", "percent",

  "untargeted_asr_all_attacks", "Untargeted ASR — all attacks", "Attack success", "lower", "percent",
  "untargeted_asr_seen", "Untargeted ASR — seen", "Attack success", "lower", "percent",
  "untargeted_asr_unseen", "Untargeted ASR — unseen", "Attack success", "lower", "percent",

  "invalid_output_rate_all_attacks", "Invalid output rate — all attacks", "Output validity", "lower", "percent",
  "invalid_output_rate_seen", "Invalid output rate — seen", "Output validity", "lower", "percent",
  "invalid_output_rate_unseen", "Invalid output rate — unseen", "Output validity", "lower", "percent",
  "invalid_output_rate_clean", "Invalid output rate — clean", "Output validity", "lower", "percent",

  "utility_drop", "Utility drop vs C0", "Delta vs C0", "lower", "percentage_points",
  "robust_accuracy_delta_vs_c0_all_attacks", "Robust accuracy delta vs C0", "Delta vs C0", "higher", "percentage_points",
  "utility_drop_under_attack_all_attacks", "Utility drop under attack vs C0", "Delta vs C0", "lower", "percentage_points",

  "clean_effectiveness", "Clean effectiveness vs C0", "Delta vs C0", "higher", "ratio",
  "adjusted_win_rate_clean_vs_c0", "Adjusted win rate vs C0", "Win rate", "higher", "percent"
)

available_metrics <- metric_definitions |>
  filter(metric %in% names(run_level))

write_ci_csv(available_metrics, "02_metric_definitions_used.csv")

available_metrics |>
  knitr::kable(
    caption = "Tabela 2 — Métricas disponíveis usadas no cálculo dos intervalos."
  )
```

# Cálculo dos intervalos entre seeds

```{r compute-confidence-intervals}
run_metric_long <- run_level |>
  select(
    scenario_id,
    scenario_short,
    scenario_label,
    seed,
    any_of(available_metrics$metric)
  ) |>
  pivot_longer(
    cols = any_of(available_metrics$metric),
    names_to = "metric",
    values_to = "value"
  ) |>
  left_join(available_metrics, by = "metric") |>
  filter(!is.na(value))

seed_ci <- run_metric_long |>
  group_by(
    scenario_id,
    scenario_short,
    scenario_label,
    metric,
    metric_label,
    metric_group,
    direction,
    display_type
  ) |>
  summarise(
    n_seeds = n_distinct(seed),
    seeds = paste(sort(unique(seed)), collapse = ", "),
    mean = mean(value, na.rm = TRUE),
    std = safe_sd(value),
    sem = safe_sem(value),
    tcrit_95 = safe_tcrit(n_distinct(seed), confidence = 0.95),
    ci95_margin = tcrit_95 * sem,
    ci95_low = mean - ci95_margin,
    ci95_high = mean + ci95_margin,
    min = min(value, na.rm = TRUE),
    max = max(value, na.rm = TRUE),
    range = max - min,
    .groups = "drop"
  ) |>
  mutate(
    has_ci95 = !is.na(ci95_low) & !is.na(ci95_high),
    ci95_low_clipped = if_else(display_type == "percent", clip_01(ci95_low), ci95_low),
    ci95_high_clipped = if_else(display_type == "percent", clip_01(ci95_high), ci95_high),
    interpretation_note = case_when(
      n_seeds <= 1 ~ "No CI: only one seed/run.",
      n_seeds == 3 ~ "Descriptive t-interval across three seeds.",
      TRUE ~ "Descriptive t-interval across seeds."
    )
  ) |>
  sort_scenarios()

seed_ci_percent <- seed_ci |>
  mutate(
    across(
      c(mean, std, sem, ci95_margin, ci95_low, ci95_high, ci95_low_clipped, ci95_high_clipped, min, max, range),
      ~ ifelse(display_type %in% c("percent", "percentage_points"), .x * 100, .x)
    )
  )

write_ci_csv(run_metric_long, "03_run_metric_long_fraction.csv")
write_ci_csv(seed_ci, "04_seed_confidence_intervals_fraction.csv")
write_ci_csv(seed_ci_percent, "04_seed_confidence_intervals_display_units.csv")

key_ci_metrics <- c(
  "clean_accuracy",
  "robust_accuracy_all_attacks",
  "injection_following_rate_all_attacks",
  "untargeted_asr_all_attacks",
  "invalid_output_rate_all_attacks",
  "utility_drop"
)

key_seed_ci <- seed_ci |>
  dplyr::filter(.data$metric %in% key_ci_metrics)

write_ci_csv(key_seed_ci, "04b_key_seed_confidence_intervals_fraction.csv")

key_seed_ci |>
  dplyr::select(
    scenario_short,
    metric,
    metric_label,
    n_seeds,
    mean,
    std,
    sem,
    ci95_low,
    ci95_high,
    min,
    max,
    interpretation_note
  ) |>
  dplyr::mutate(
    dplyr::across(c(mean, std, sem, ci95_low, ci95_high, min, max), ~ fmt_pct(.x))
  ) |>
  knitr::kable(
    caption = "Tabela 3 — Intervalos de confiança descritivos entre seeds para métricas principais."
  )
```

# Tabela compacta paper-ready

```{r paper-ready-table}
paper_metrics <- c(
  "clean_accuracy",
  "robust_accuracy_all_attacks",
  "injection_following_rate_all_attacks",
  "targeted_asr_all_attacks",
  "untargeted_asr_all_attacks",
  "invalid_output_rate_all_attacks",
  "utility_drop"
)

paper_ci_table <- seed_ci |>
  filter(metric %in% paper_metrics) |>
  mutate(
    mean_display = if_else(
      display_type %in% c("percent", "percentage_points"),
      fmt_pct(mean),
      scales::number(mean, accuracy = 0.001)
    ),
    ci_display = case_when(
      !has_ci95 ~ "—",
      display_type %in% c("percent", "percentage_points") ~ paste0(
        "[",
        fmt_pct(ci95_low),
        ", ",
        fmt_pct(ci95_high),
        "]"
      ),
      TRUE ~ paste0(
        "[",
        scales::number(ci95_low, accuracy = 0.001),
        ", ",
        scales::number(ci95_high, accuracy = 0.001),
        "]"
      )
    ),
    mean_ci = if_else(
      has_ci95,
      paste0(mean_display, " ", ci_display),
      mean_display
    )
  ) |>
  select(
    scenario_short,
    metric,
    metric_label,
    n_seeds,
    mean,
    std,
    ci95_low,
    ci95_high,
    mean_display,
    ci_display,
    mean_ci,
    interpretation_note
  )

write_ci_csv(paper_ci_table, "05_paper_ready_ci_table.csv")

paper_ci_table |>
  select(
    Scenario = scenario_short,
    Metric = metric_label,
    `N seeds` = n_seeds,
    `Mean` = mean_display,
    `95% CI` = ci_display,
    Note = interpretation_note
  ) |>
  knitr::kable(
    caption = "Tabela 4 — Tabela compacta com média e IC95 entre seeds."
  )
```

# Visualização dos intervalos

## Métricas principais

```{r fig-key-ci, fig.width=11, fig.height=8}
key_plot_metrics <- c(
  "clean_accuracy",
  "robust_accuracy_all_attacks",
  "injection_following_rate_all_attacks",
  "untargeted_asr_all_attacks",
  "invalid_output_rate_all_attacks",
  "utility_drop"
)

key_ci_plot_data <- seed_ci |>
  filter(metric %in% key_plot_metrics) |>
  mutate(
    metric_label = factor(
      metric_label,
      levels = available_metrics |>
        filter(metric %in% key_plot_metrics) |>
        pull(metric_label)
    ),
    mean_plot = mean * 100,
    ci_low_plot = ci95_low * 100,
    ci_high_plot = ci95_high * 100
  )

p_key_ci <- key_ci_plot_data |>
  ggplot(aes(x = scenario_short, y = mean_plot, color = scenario_short)) +
  geom_errorbar(
    aes(ymin = ci_low_plot, ymax = ci_high_plot),
    width = 0.14,
    linewidth = 0.7,
    na.rm = TRUE,
    show.legend = FALSE
  ) +
  geom_point(size = 3.2, show.legend = FALSE) +
  facet_wrap(~ metric_label, scales = "free_y", ncol = 2) +
  scale_color_manual(values = scenario_palette, drop = FALSE) +
  labs(
    title = "Seed-level 95% confidence intervals",
    subtitle = "Intervalos t descritivos entre seeds. C0/C1 têm apenas uma seed e aparecem sem barra de IC.",
    x = "Scenario",
    y = "Value (%)"
  ) +
  base_theme()

print(p_key_ci)

save_ci_figure(
  p_key_ci,
  "01_seed_ci_key_metrics.png",
  width = 11,
  height = 8
)
```

## Métricas de segurança sob ataque

```{r fig-security-ci, fig.width=11, fig.height=7}
security_metrics <- c(
  "robust_accuracy_all_attacks",
  "injection_following_rate_all_attacks",
  "targeted_asr_all_attacks",
  "untargeted_asr_all_attacks",
  "invalid_output_rate_all_attacks"
)

security_ci_plot_data <- seed_ci |>
  filter(metric %in% security_metrics) |>
  mutate(
    metric_label = factor(
      metric_label,
      levels = available_metrics |>
        filter(metric %in% security_metrics) |>
        pull(metric_label)
    ),
    mean_plot = mean * 100,
    ci_low_plot = ci95_low * 100,
    ci_high_plot = ci95_high * 100
  )

p_security_ci <- security_ci_plot_data |>
  ggplot(aes(x = scenario_short, y = mean_plot, color = scenario_short)) +
  geom_errorbar(
    aes(ymin = ci_low_plot, ymax = ci_high_plot),
    width = 0.14,
    linewidth = 0.7,
    na.rm = TRUE,
    show.legend = FALSE
  ) +
  geom_point(size = 3.2, show.legend = FALSE) +
  facet_wrap(~ metric_label, scales = "free_y", ncol = 2) +
  scale_color_manual(values = scenario_palette, drop = FALSE) +
  labs(
    title = "Security metrics with seed-level intervals",
    subtitle = "Os intervalos mostram variabilidade entre seeds, não incerteza por exemplo.",
    x = "Scenario",
    y = "Value (%)"
  ) +
  base_theme()

print(p_security_ci)

save_ci_figure(
  p_security_ci,
  "02_seed_ci_security_metrics.png",
  width = 11,
  height = 7
)
```

## Seen vs unseen

```{r fig-seen-unseen-ci, fig.width=11, fig.height=7}
seen_unseen_metrics <- c(
  "robust_accuracy_seen",
  "robust_accuracy_unseen",
  "injection_following_rate_seen",
  "injection_following_rate_unseen"
)

seen_unseen_ci_plot_data <- seed_ci |>
  filter(metric %in% seen_unseen_metrics) |>
  mutate(
    attack_group = case_when(
      str_detect(metric, "_seen$") ~ "Seen",
      str_detect(metric, "_unseen$") ~ "Unseen",
      TRUE ~ "All"
    ),
    base_metric = case_when(
      str_detect(metric, "robust_accuracy") ~ "Robust accuracy",
      str_detect(metric, "injection_following_rate") ~ "Injection Following Rate",
      TRUE ~ metric_label
    ),
    mean_plot = mean * 100,
    ci_low_plot = ci95_low * 100,
    ci_high_plot = ci95_high * 100
  )

p_seen_unseen_ci <- seen_unseen_ci_plot_data |>
  ggplot(aes(x = attack_group, y = mean_plot, color = scenario_short, group = scenario_short)) +
  geom_line(alpha = 0.55) +
  geom_errorbar(
    aes(ymin = ci_low_plot, ymax = ci_high_plot),
    width = 0.08,
    linewidth = 0.6,
    na.rm = TRUE
  ) +
  geom_point(size = 3) +
  facet_wrap(~ base_metric, scales = "free_y") +
  scale_color_manual(values = scenario_palette, drop = FALSE) +
  labs(
    title = "Seen vs unseen metrics with seed-level intervals",
    subtitle = "Comparação entre ataques vistos e não vistos usando intervalos entre seeds.",
    x = NULL,
    y = "Value (%)",
    color = "Scenario"
  ) +
  base_theme()

print(p_seen_unseen_ci)

save_ci_figure(
  p_seen_unseen_ci,
  "03_seed_ci_seen_vs_unseen.png",
  width = 11,
  height = 7
)
```

# Observações metodológicas

```{r methodological-notes, results='asis'}
cat("
## Interpretação

As médias por cenário são médias entre seeds/runs. Como C2, C3 e C4 possuem três seeds, os desvios-padrão desses cenários indicam apenas a variabilidade observada entre essas três execuções. C0 e C1 possuem uma seed, então não há variabilidade entre seeds a estimar nesses cenários.

Esses intervalos não devem ser lidos como evidência estatística forte de normalidade ou significância. Eles são úteis para resumir a estabilidade entre execuções, especialmente para comparar C2, C3 e C4.

Para inferência estatística posterior em proporções, especialmente em métricas próximas de zero ou um, é melhor usar intervalos de Wilson, testes binomiais, bootstrap pareado ou métodos estratificados por task e tipo de ataque, em vez de assumir normalidade simples.
")
```

# Arquivos gerados

Este Rmd salva tabelas em:

```text
tables/seed_confidence_intervals/
```

e figuras em:

```text
figures/seed_confidence_intervals/
```

Arquivos principais:

```text
01_seed_coverage.csv
02_metric_definitions_used.csv
03_run_metric_long_fraction.csv
04_seed_confidence_intervals_fraction.csv
04_seed_confidence_intervals_display_units.csv
05_paper_ready_ci_table.csv

01_seed_ci_key_metrics.png
02_seed_ci_security_metrics.png
03_seed_ci_seen_vs_unseen.png
```
