---
title: "RPC Prompt Injection Experiment — Validação das métricas recomputadas"
author: "RPC-PI Experiment"
date: "`r format(Sys.Date(), '%Y-%m-%d')`"
output:
  html_document:
    theme: sandstone
    toc: true
    toc_float: true
    number_sections: true
    df_print: paged
---

```{r setup, include=FALSE}
knitr::opts_chunk$set(
  echo = TRUE,
  warning = FALSE,
  message = FALSE,
  fig.width = 10,
  fig.height = 6
)

options(scipen = 999)
```

# Objetivo

Este notebook valida se as métricas recomputadas no `01_descriptive_metrics.Rmd` batem com as métricas originais produzidas pelos notebooks Python do experimento.

A validação compara três níveis de agregação:

1. `run_split_metrics`: métricas por cenário, seed e split.
2. `run_level_metrics`: métricas por cenário e seed.
3. `scenario_level_metrics`: métricas agregadas por cenário.

A ideia é garantir que as análises feitas em R estão reproduzindo os resultados já salvos em `data/results/metrics/full/`.

# Pacotes e caminhos

```{r packages}
packages <- c(
  "tidyverse",
  "readr",
  "fs",
  "here",
  "knitr"
)

missing_packages <- packages[!packages %in% rownames(installed.packages())]
if (length(missing_packages) > 0) {
  install.packages(missing_packages)
}

library(tidyverse)
library(readr)
library(fs)
library(here)
library(knitr)
```

```{r paths}
DATA_DIR <- here::here("data", "results")
ORIGINAL_METRICS_DIR <- file.path(DATA_DIR, "metrics", "full")
RECOMPUTED_DIR <- here::here("tables", "descriptive")
OUT_DIR <- here::here("tables", "validation")

fs::dir_create(OUT_DIR)

# Se o ZIP estiver na raiz do projeto e data/results ainda não existir,
# extraímos automaticamente.
if (!dir.exists(DATA_DIR) && file.exists(here::here("results.zip"))) {
  dir.create(here::here("data"), showWarnings = FALSE)
  unzip(here::here("results.zip"), exdir = here::here("data"))
}

if (!dir.exists(ORIGINAL_METRICS_DIR)) {
  stop(
    "Não encontrei data/results/metrics/full. ",
    "Verifique se results.zip foi extraído para data/results/."
  )
}

if (!dir.exists(RECOMPUTED_DIR)) {
  stop(
    "Não encontrei tables/descriptive. ",
    "Rode primeiro o notebook 01_descriptive_metrics.Rmd."
  )
}
```

# Parâmetros de validação

Usamos uma tolerância pequena para diferenças numéricas, porque pequenas variações podem aparecer por arredondamento de ponto flutuante.

```{r validation-params}
TOLERANCE <- 1e-10
TOLERANCE
```

# Funções auxiliares

```{r helper-functions}
read_required_csv <- function(path) {
  if (!file.exists(path)) {
    stop("Arquivo não encontrado: ", path)
  }

  readr::read_csv(path, show_col_types = FALSE)
}

max_or_na <- function(x) {
  if (length(x) == 0 || all(is.na(x))) {
    return(NA_real_)
  }

  max(x, na.rm = TRUE)
}

compare_metric_tables <- function(
  original_df,
  recomputed_df,
  key_cols,
  table_name,
  tolerance = 1e-10
) {
  missing_keys_original <- setdiff(key_cols, names(original_df))
  missing_keys_recomputed <- setdiff(key_cols, names(recomputed_df))

  if (length(missing_keys_original) > 0) {
    stop(
      "Chaves ausentes na tabela original de ", table_name, ": ",
      paste(missing_keys_original, collapse = ", ")
    )
  }

  if (length(missing_keys_recomputed) > 0) {
    stop(
      "Chaves ausentes na tabela recomputada de ", table_name, ": ",
      paste(missing_keys_recomputed, collapse = ", ")
    )
  }

  # Padroniza chaves para evitar falhas de join por tipo diferente.
  original_keyed <- original_df |>
    mutate(across(all_of(key_cols), as.character))

  recomputed_keyed <- recomputed_df |>
    mutate(across(all_of(key_cols), as.character))

  original_numeric_cols <- names(original_keyed)[map_lgl(original_keyed, is.numeric)]
  recomputed_numeric_cols <- names(recomputed_keyed)[map_lgl(recomputed_keyed, is.numeric)]

  original_metric_cols <- setdiff(original_numeric_cols, key_cols)
  recomputed_metric_cols <- setdiff(recomputed_numeric_cols, key_cols)

  shared_metric_cols <- intersect(original_metric_cols, recomputed_metric_cols)
  missing_in_original <- setdiff(recomputed_metric_cols, original_metric_cols)
  missing_in_recomputed <- setdiff(original_metric_cols, recomputed_metric_cols)

  if (length(shared_metric_cols) == 0) {
    stop("Nenhuma métrica numérica compartilhada encontrada em ", table_name)
  }

  original_long <- original_keyed |>
    select(all_of(key_cols), all_of(shared_metric_cols)) |>
    pivot_longer(
      cols = all_of(shared_metric_cols),
      names_to = "metric",
      values_to = "original_value"
    )

  recomputed_long <- recomputed_keyed |>
    select(all_of(key_cols), all_of(shared_metric_cols)) |>
    pivot_longer(
      cols = all_of(shared_metric_cols),
      names_to = "metric",
      values_to = "recomputed_value"
    )

  differences <- full_join(
    original_long,
    recomputed_long,
    by = c(key_cols, "metric")
  ) |>
    mutate(
      table_name = table_name,
      signed_diff = case_when(
        is.na(original_value) & is.na(recomputed_value) ~ 0,
        is.na(original_value) | is.na(recomputed_value) ~ NA_real_,
        TRUE ~ recomputed_value - original_value
      ),
      abs_diff = abs(signed_diff),
      status = case_when(
        is.na(original_value) & is.na(recomputed_value) ~ "both_missing",
        is.na(original_value) ~ "missing_original",
        is.na(recomputed_value) ~ "missing_recomputed",
        abs_diff <= tolerance ~ "ok",
        TRUE ~ "different"
      )
    ) |>
    relocate(table_name, all_of(key_cols), metric)

  comparable_abs_diff <- differences |>
    filter(status %in% c("ok", "different")) |>
    pull(abs_diff)

  summary <- tibble(
    table_name = table_name,
    tolerance = tolerance,
    n_rows_original = nrow(original_df),
    n_rows_recomputed = nrow(recomputed_df),
    n_shared_metrics = length(shared_metric_cols),
    n_metrics_missing_in_original = length(missing_in_original),
    n_metrics_missing_in_recomputed = length(missing_in_recomputed),
    metrics_missing_in_original = paste(missing_in_original, collapse = "; "),
    metrics_missing_in_recomputed = paste(missing_in_recomputed, collapse = "; "),
    n_cells_compared = nrow(differences),
    n_ok = sum(differences$status == "ok", na.rm = TRUE),
    n_different = sum(differences$status == "different", na.rm = TRUE),
    n_both_missing = sum(differences$status == "both_missing", na.rm = TRUE),
    n_missing_original_cells = sum(differences$status == "missing_original", na.rm = TRUE),
    n_missing_recomputed_cells = sum(differences$status == "missing_recomputed", na.rm = TRUE),
    max_abs_diff = max_or_na(comparable_abs_diff),
    passed = n_different == 0 &&
      n_missing_original_cells == 0 &&
      n_missing_recomputed_cells == 0 &&
      (is.na(max_abs_diff) || max_abs_diff <= tolerance)
  )

  list(
    differences = differences,
    summary = summary,
    shared_metric_cols = shared_metric_cols,
    missing_in_original = missing_in_original,
    missing_in_recomputed = missing_in_recomputed
  )
}

check_metric_equivalence <- function(
  df,
  table_name,
  key_cols,
  metric_pairs,
  tolerance = 1e-10
) {
  available_pairs <- metric_pairs |>
    filter(metric_a %in% names(df), metric_b %in% names(df))

  if (nrow(available_pairs) == 0) {
    return(tibble())
  }

  purrr::pmap_dfr(
    available_pairs,
    function(metric_a, metric_b) {
      values <- df |>
        transmute(
          across(all_of(key_cols), as.character),
          metric_a = metric_a,
          metric_b = metric_b,
          value_a = .data[[metric_a]],
          value_b = .data[[metric_b]],
          signed_diff = case_when(
            is.na(value_a) & is.na(value_b) ~ 0,
            is.na(value_a) | is.na(value_b) ~ NA_real_,
            TRUE ~ value_a - value_b
          ),
          abs_diff = abs(signed_diff),
          status = case_when(
            is.na(value_a) & is.na(value_b) ~ "both_missing",
            is.na(value_a) ~ "missing_metric_a",
            is.na(value_b) ~ "missing_metric_b",
            abs_diff <= tolerance ~ "ok",
            TRUE ~ "different"
          )
        )

      values |>
        summarise(
          table_name = table_name,
          metric_a = first(metric_a),
          metric_b = first(metric_b),
          n_rows = n(),
          n_ok = sum(status == "ok", na.rm = TRUE),
          n_different = sum(status == "different", na.rm = TRUE),
          n_both_missing = sum(status == "both_missing", na.rm = TRUE),
          n_missing_metric_a = sum(status == "missing_metric_a", na.rm = TRUE),
          n_missing_metric_b = sum(status == "missing_metric_b", na.rm = TRUE),
          max_abs_diff = max_or_na(abs_diff[status %in% c("ok", "different")]),
          passed = n_different == 0 &&
            n_missing_metric_a == 0 &&
            n_missing_metric_b == 0 &&
            (is.na(max_abs_diff) || max_abs_diff <= tolerance),
          .groups = "drop"
        )
    }
  )
}
```

# Leitura das tabelas

```{r read-tables}
original_run_split <- read_required_csv(
  file.path(ORIGINAL_METRICS_DIR, "run_split_metrics.csv")
)

original_run_level <- read_required_csv(
  file.path(ORIGINAL_METRICS_DIR, "run_level_metrics.csv")
)

original_scenario_level <- read_required_csv(
  file.path(ORIGINAL_METRICS_DIR, "scenario_level_metrics.csv")
)

recomputed_run_split <- read_required_csv(
  file.path(RECOMPUTED_DIR, "05_run_split_metrics_recomputed.csv")
)

recomputed_run_level <- read_required_csv(
  file.path(RECOMPUTED_DIR, "06_run_level_metrics_recomputed.csv")
)

recomputed_scenario_level <- read_required_csv(
  file.path(RECOMPUTED_DIR, "07_scenario_level_metrics_recomputed.csv")
)
```

```{r quick-dimensions}
tibble(
  table = c(
    "original_run_split",
    "recomputed_run_split",
    "original_run_level",
    "recomputed_run_level",
    "original_scenario_level",
    "recomputed_scenario_level"
  ),
  n_rows = c(
    nrow(original_run_split),
    nrow(recomputed_run_split),
    nrow(original_run_level),
    nrow(recomputed_run_level),
    nrow(original_scenario_level),
    nrow(recomputed_scenario_level)
  ),
  n_cols = c(
    ncol(original_run_split),
    ncol(recomputed_run_split),
    ncol(original_run_level),
    ncol(recomputed_run_level),
    ncol(original_scenario_level),
    ncol(recomputed_scenario_level)
  )
) |>
  knitr::kable()
```

# Validação por split

```{r validate-run-split}
run_split_validation <- compare_metric_tables(
  original_df = original_run_split,
  recomputed_df = recomputed_run_split,
  key_cols = c("scenario_id", "scenario_label", "seed", "eval_split", "eval_group"),
  table_name = "run_split_metrics",
  tolerance = TOLERANCE
)

readr::write_csv(
  run_split_validation$differences,
  file.path(OUT_DIR, "01_run_split_metric_differences.csv")
)

run_split_validation$summary |>
  knitr::kable(digits = 12)
```

# Validação por run/seed

```{r validate-run-level}
run_level_validation <- compare_metric_tables(
  original_df = original_run_level,
  recomputed_df = recomputed_run_level,
  key_cols = c("scenario_id", "scenario_label", "seed"),
  table_name = "run_level_metrics",
  tolerance = TOLERANCE
)

readr::write_csv(
  run_level_validation$differences,
  file.path(OUT_DIR, "02_run_level_metric_differences.csv")
)

run_level_validation$summary |>
  knitr::kable(digits = 12)
```

# Validação por cenário

```{r validate-scenario-level}
scenario_level_validation <- compare_metric_tables(
  original_df = original_scenario_level,
  recomputed_df = recomputed_scenario_level,
  key_cols = c("scenario_id", "scenario_label"),
  table_name = "scenario_level_metrics",
  tolerance = TOLERANCE
)

readr::write_csv(
  scenario_level_validation$differences,
  file.path(OUT_DIR, "03_scenario_level_metric_differences.csv")
)

scenario_level_validation$summary |>
  knitr::kable(digits = 12)
```

# Resumo geral da validação

```{r validation-summary}
validation_summary <- bind_rows(
  run_split_validation$summary,
  run_level_validation$summary,
  scenario_level_validation$summary
)

readr::write_csv(
  validation_summary,
  file.path(OUT_DIR, "04_validation_summary.csv")
)

validation_summary |>
  mutate(
    max_abs_diff = signif(max_abs_diff, 6)
  ) |>
  knitr::kable()
```

Critério usado neste notebook:

```{r validation-status}
all_passed <- all(validation_summary$passed)

if (all_passed) {
  cat("Validação aprovada: as métricas recomputadas batem com as métricas originais dentro da tolerância definida.")
} else {
  cat("Validação com divergências: veja as tabelas de diferenças em tables/validation/.")
}
```

# Diferenças relevantes, se houver

```{r nonzero-differences}
all_differences <- bind_rows(
  run_split_validation$differences,
  run_level_validation$differences,
  scenario_level_validation$differences
)

nonzero_differences <- all_differences |>
  filter(
    status %in% c(
      "different",
      "missing_original",
      "missing_recomputed"
    )
  ) |>
  arrange(desc(abs_diff))

readr::write_csv(
  nonzero_differences,
  file.path(OUT_DIR, "05_nonzero_differences.csv")
)

if (nrow(nonzero_differences) == 0) {
  cat("Nenhuma diferença relevante encontrada.")
} else {
  nonzero_differences |>
    head(30) |>
    knitr::kable(digits = 12)
}
```

# Sanity check: Injection Following Rate

A Taxa de Seguimento da Injeção é definida como a proporção de respostas em que o modelo segue explicitamente a instrução adversarial inserida no contexto.

Neste experimento, como cada injeção tem um alvo específico dentro do espaço de rótulos, ela deve bater com:

- `targeted_asr`;
- `attack_success_rate`;
- `binary_asv`.

Este bloco verifica essa equivalência nas tabelas originais e recomputadas.

```{r injection-following-check}
run_split_metric_pairs <- tibble::tribble(
  ~metric_a, ~metric_b,
  "injection_following_rate", "targeted_asr",
  "injection_following_rate", "attack_success_rate",
  "injection_following_rate", "binary_asv"
)

run_level_metric_pairs <- tibble::tribble(
  ~metric_a, ~metric_b,
  "injection_following_rate_seen", "targeted_asr_seen",
  "injection_following_rate_seen", "attack_success_rate_seen",
  "injection_following_rate_seen", "binary_asv_seen",
  "injection_following_rate_unseen", "targeted_asr_unseen",
  "injection_following_rate_unseen", "attack_success_rate_unseen",
  "injection_following_rate_unseen", "binary_asv_unseen",
  "injection_following_rate_all_attacks", "targeted_asr_all_attacks",
  "injection_following_rate_all_attacks", "attack_success_rate_all_attacks",
  "injection_following_rate_all_attacks", "binary_asv_all_attacks"
)

scenario_level_metric_pairs <- tibble::tribble(
  ~metric_a, ~metric_b,
  "injection_following_rate_seen_mean", "targeted_asr_seen_mean",
  "injection_following_rate_seen_mean", "attack_success_rate_seen_mean",
  "injection_following_rate_seen_mean", "binary_asv_seen_mean",
  "injection_following_rate_unseen_mean", "targeted_asr_unseen_mean",
  "injection_following_rate_unseen_mean", "attack_success_rate_unseen_mean",
  "injection_following_rate_unseen_mean", "binary_asv_unseen_mean",
  "injection_following_rate_all_attacks_mean", "targeted_asr_all_attacks_mean",
  "injection_following_rate_all_attacks_mean", "attack_success_rate_all_attacks_mean",
  "injection_following_rate_all_attacks_mean", "binary_asv_all_attacks_mean"
)

injection_following_sanity <- bind_rows(
  check_metric_equivalence(
    df = original_run_split,
    table_name = "original_run_split",
    key_cols = c("scenario_id", "scenario_label", "seed", "eval_split", "eval_group"),
    metric_pairs = run_split_metric_pairs,
    tolerance = TOLERANCE
  ),
  check_metric_equivalence(
    df = recomputed_run_split,
    table_name = "recomputed_run_split",
    key_cols = c("scenario_id", "scenario_label", "seed", "eval_split", "eval_group"),
    metric_pairs = run_split_metric_pairs,
    tolerance = TOLERANCE
  ),
  check_metric_equivalence(
    df = original_run_level,
    table_name = "original_run_level",
    key_cols = c("scenario_id", "scenario_label", "seed"),
    metric_pairs = run_level_metric_pairs,
    tolerance = TOLERANCE
  ),
  check_metric_equivalence(
    df = recomputed_run_level,
    table_name = "recomputed_run_level",
    key_cols = c("scenario_id", "scenario_label", "seed"),
    metric_pairs = run_level_metric_pairs,
    tolerance = TOLERANCE
  ),
  check_metric_equivalence(
    df = original_scenario_level,
    table_name = "original_scenario_level",
    key_cols = c("scenario_id", "scenario_label"),
    metric_pairs = scenario_level_metric_pairs,
    tolerance = TOLERANCE
  ),
  check_metric_equivalence(
    df = recomputed_scenario_level,
    table_name = "recomputed_scenario_level",
    key_cols = c("scenario_id", "scenario_label"),
    metric_pairs = scenario_level_metric_pairs,
    tolerance = TOLERANCE
  )
)

readr::write_csv(
  injection_following_sanity,
  file.path(OUT_DIR, "06_injection_following_sanity_check.csv")
)

injection_following_sanity |>
  mutate(max_abs_diff = signif(max_abs_diff, 6)) |>
  knitr::kable()
```

# Tabela compacta para inspeção

Esta tabela mostra as métricas principais recomputadas, já em porcentagem. Ela não substitui as tabelas finais do relatório; serve apenas para conferência rápida depois da validação.

```{r compact-recomputed-summary}
compact_recomputed_summary <- recomputed_scenario_level |>
  transmute(
    scenario_id,
    scenario_label,
    n_seeds = clean_accuracy_count,
    clean_accuracy = clean_accuracy_mean,
    robust_accuracy_all_attacks = robust_accuracy_all_attacks_mean,
    targeted_asr_all_attacks = targeted_asr_all_attacks_mean,
    injection_following_rate_all_attacks = injection_following_rate_all_attacks_mean,
    untargeted_asr_all_attacks = untargeted_asr_all_attacks_mean,
    invalid_output_rate_all_attacks = invalid_output_rate_all_attacks_mean,
    utility_drop = utility_drop_mean
  ) |>
  mutate(
    across(
      c(
        clean_accuracy,
        robust_accuracy_all_attacks,
        targeted_asr_all_attacks,
        injection_following_rate_all_attacks,
        untargeted_asr_all_attacks,
        invalid_output_rate_all_attacks,
        utility_drop
      ),
      ~ .x * 100
    )
  )

compact_recomputed_summary |>
  knitr::kable(digits = 3)
```

# Arquivos gerados

Este notebook salva os seguintes arquivos:

```{r generated-files}
generated_files <- tibble(
  file = c(
    "tables/validation/01_run_split_metric_differences.csv",
    "tables/validation/02_run_level_metric_differences.csv",
    "tables/validation/03_scenario_level_metric_differences.csv",
    "tables/validation/04_validation_summary.csv",
    "tables/validation/05_nonzero_differences.csv",
    "tables/validation/06_injection_following_sanity_check.csv"
  )
)

generated_files |>
  knitr::kable()
```
