---
title: "RPC-PI Experiment — Paper-ready Figures"
author: ""
date: "`r format(Sys.Date(), '%Y-%m-%d')`"
output:
  html_document:
    theme: sandstone
    toc: true
    toc_float: true
    number_sections: true
    df_print: paged
---

```{r setup, include=FALSE}
knitr::opts_chunk$set(
  echo = TRUE,
  message = FALSE,
  warning = FALSE,
  fig.align = "center",
  fig.width = 10,
  fig.height = 6,
  dpi = 300
)

options(knitr.kable.NA = "—")

required_packages <- c(
  "tidyverse",
  "readr",
  "ggplot2",
  "ggrepel",
  "patchwork",
  "scales",
  "stringr",
  "forcats",
  "fs",
  "here",
  "knitr",
  "viridis"
)

missing_packages <- required_packages[!required_packages %in% rownames(installed.packages())]
if (length(missing_packages) > 0) {
  install.packages(missing_packages)
}

library(tidyverse)
library(readr)
library(ggplot2)
library(ggrepel)
library(patchwork)
library(scales)
library(stringr)
library(forcats)
library(fs)
library(here)
library(knitr)
library(viridis)
```

# Objetivo

Este R Markdown gera uma versão **paper-ready** das figuras do experimento RPC-PI a partir das tabelas produzidas no `01_descriptive_metrics.Rmd` e, quando necessário, dos arquivos originais em `data/results/`.

As decisões visuais desta versão são:

1. cada cenário usa uma cor própria e consistente em todos os gráficos comparativos;
2. os gráficos de barras usam apenas os nomes curtos `C0`, `C1`, `C2`, `C3` e `C4`;
3. os heatmaps usam uma paleta divergente estilo **coolwarm**;
4. as figuras principais são exportadas em alta resolução para `figures/paper_ready/`;
5. além das figuras principais, este notebook inclui gráficos extras úteis para paper: deltas contra C0, gap seen/unseen, MR targeted, PNA-I e adjusted win rate.

# Caminhos e dados

```{r paths-and-data}
DATA_DIR <- here::here("data", "results")
DESC_DIR <- here::here("tables", "descriptive")
MAIN_TABLES_DIR <- here::here("tables", "paper_ready_figures")
FIG_DIR <- here::here("figures", "paper_ready")

fs::dir_create(FIG_DIR)
fs::dir_create(MAIN_TABLES_DIR)

if (!dir.exists(DATA_DIR)) {
  stop(
    "Não encontrei data/results/. Extraia o ZIP primeiro com: ",
    "unzip('results.zip', exdir = 'data')"
  )
}

if (!dir.exists(DESC_DIR)) {
  stop(
    "Não encontrei tables/descriptive/. Rode primeiro o Rmd 01_descriptive_metrics.Rmd."
  )
}
```

# Funções auxiliares

```{r helpers}
read_first_existing <- function(paths, required = TRUE) {
  existing <- paths[file.exists(paths)]

  if (length(existing) == 0) {
    if (required) {
      stop("Nenhum destes arquivos foi encontrado:\n", paste(paths, collapse = "\n"))
    }
    return(NULL)
  }

  readr::read_csv(existing[[1]], show_col_types = FALSE)
}

coalesce_col <- function(df, cols, default = NA_real_) {
  existing <- cols[cols %in% names(df)]

  if (length(existing) == 0) {
    return(rep(default, nrow(df)))
  }

  out <- df[[existing[[1]]]]
  if (length(existing) > 1) {
    for (nm in existing[-1]) {
      out <- dplyr::coalesce(out, df[[nm]])
    }
  }
  out
}

weighted_rate <- function(rate, weight) {
  valid <- !is.na(rate) & !is.na(weight) & weight > 0
  if (!any(valid)) return(NA_real_)
  sum(rate[valid] * weight[valid]) / sum(weight[valid])
}

safe_sd <- function(x) {
  if (sum(!is.na(x)) <= 1) return(NA_real_)
  sd(x, na.rm = TRUE)
}

scenario_order <- c(
  "c0_base",
  "c1_struq_format_only",
  "c2_struq_sft",
  "c3_secalign_dpo",
  "c4_ih_sft"
)

scenario_short_map <- c(
  c0_base = "C0",
  c1_struq_format_only = "C1",
  c2_struq_sft = "C2",
  c3_secalign_dpo = "C3",
  c4_ih_sft = "C4"
)

scenario_palette <- c(
  C0 = "#7F7F7F",  # baseline
  C1 = "#D55E00",  # format-only
  C2 = "#0072B2",  # StruQ-like SFT
  C3 = "#CC79A7",  # DPO
  C4 = "#009E73"   # Instruction-Hierarchy-like SFT
)

sort_scenarios <- function(df) {
  df |>
    mutate(scenario_id = factor(scenario_id, levels = scenario_order)) |>
    arrange(scenario_id) |>
    mutate(scenario_id = as.character(scenario_id))
}

make_scenario_short <- function(scenario_id) {
  out <- unname(scenario_short_map[scenario_id])
  ifelse(is.na(out), scenario_id, out)
}

ordered_scenario_short <- function(x) {
  factor(x, levels = c("C0", "C1", "C2", "C3", "C4"))
}

add_scenario_info <- function(df) {
  joined <- df |>
    left_join(scenario_lookup, by = "scenario_id", suffix = c("", "_lookup"))

  if (!("scenario_label" %in% names(joined))) {
    joined$scenario_label <- joined$scenario_id
  }

  if ("scenario_label_lookup" %in% names(joined)) {
    joined <- joined |>
      mutate(
        scenario_label = coalesce(
          as.character(scenario_label),
          as.character(scenario_label_lookup)
        )
      )
  }

  if (!("scenario_short" %in% names(joined))) {
    joined$scenario_short <- make_scenario_short(joined$scenario_id)
  }

  if ("scenario_short_lookup" %in% names(joined)) {
    joined <- joined |>
      mutate(
        scenario_short = coalesce(
          as.character(scenario_short),
          as.character(scenario_short_lookup)
        )
      )
  }

  joined |>
    select(-any_of(c("scenario_label_lookup", "scenario_short_lookup")))
}

figure_index <- tibble(
  figure = character(),
  file = character(),
  description = character()
)

record_figure <- function(filename, title, description) {
  figure_index <<- bind_rows(
    figure_index,
    tibble(
      figure = title,
      file = file.path("figures", "paper_ready", filename),
      description = description
    )
  )
  invisible(NULL)
}

save_figure <- function(plot, filename, title, description, width = 10, height = 6) {
  ggsave(
    filename = file.path(FIG_DIR, filename),
    plot = plot,
    width = width,
    height = height,
    dpi = 320,
    bg = "white"
  )

  record_figure(filename, title, description)
  invisible(plot)
}

base_theme <- function(base_size = 12) {
  theme_minimal(base_size = base_size) +
    theme(
      legend.position = "bottom",
      plot.title.position = "plot",
      plot.title = element_text(face = "bold"),
      plot.subtitle = element_text(color = "grey30"),
      panel.grid.minor = element_blank(),
      axis.title = element_text(face = "bold")
    )
}

pct_axis <- scales::percent_format(accuracy = 1)
pct_axis_small <- scales::percent_format(accuracy = 0.1)

coolwarm_cols <- c(
  "#3B4CC0",
  "#8DB0FE",
  "#F7F7F7",
  "#F4987A",
  "#B40426"
)
```

# Carregamento e preparação

```{r load-and-prepare}
run_level <- read_first_existing(c(
  file.path(DESC_DIR, "06_run_level_metrics_recomputed.csv"),
  file.path(DATA_DIR, "metrics", "full", "run_level_metrics.csv")
)) |>
  sort_scenarios()

if (!("scenario_label" %in% names(run_level))) {
  run_level <- run_level |>
    mutate(scenario_label = scenario_id)
}

run_level <- run_level |>
  mutate(
    scenario_short = make_scenario_short(scenario_id),
    scenario_short = ordered_scenario_short(scenario_short)
  )

run_level$injection_following_rate_seen <- coalesce_col(
  run_level,
  c("injection_following_rate_seen", "targeted_asr_seen", "attack_success_rate_seen", "binary_asv_seen")
)
run_level$injection_following_rate_unseen <- coalesce_col(
  run_level,
  c("injection_following_rate_unseen", "targeted_asr_unseen", "attack_success_rate_unseen", "binary_asv_unseen")
)
run_level$injection_following_rate_all_attacks <- coalesce_col(
  run_level,
  c("injection_following_rate_all_attacks", "targeted_asr_all_attacks", "attack_success_rate_all_attacks", "binary_asv_all_attacks")
)

run_level$targeted_asr_seen <- coalesce_col(
  run_level,
  c("targeted_asr_seen", "injection_following_rate_seen", "attack_success_rate_seen", "binary_asv_seen")
)
run_level$targeted_asr_unseen <- coalesce_col(
  run_level,
  c("targeted_asr_unseen", "injection_following_rate_unseen", "attack_success_rate_unseen", "binary_asv_unseen")
)
run_level$targeted_asr_all_attacks <- coalesce_col(
  run_level,
  c("targeted_asr_all_attacks", "injection_following_rate_all_attacks", "attack_success_rate_all_attacks", "binary_asv_all_attacks")
)

scenario_lookup <- run_level |>
  distinct(scenario_id, scenario_label, scenario_short)

scenario_summary <- run_level |>
  group_by(scenario_id, scenario_label, scenario_short) |>
  summarise(
    n_seeds = n_distinct(seed),
    clean_accuracy = mean(clean_accuracy, na.rm = TRUE),
    clean_accuracy_sd = safe_sd(clean_accuracy),
    robust_accuracy_all_attacks = mean(robust_accuracy_all_attacks, na.rm = TRUE),
    robust_accuracy_all_attacks_sd = safe_sd(robust_accuracy_all_attacks),
    targeted_asr_all_attacks = mean(targeted_asr_all_attacks, na.rm = TRUE),
    targeted_asr_all_attacks_sd = safe_sd(targeted_asr_all_attacks),
    injection_following_rate_all_attacks = mean(injection_following_rate_all_attacks, na.rm = TRUE),
    injection_following_rate_all_attacks_sd = safe_sd(injection_following_rate_all_attacks),
    untargeted_asr_all_attacks = mean(untargeted_asr_all_attacks, na.rm = TRUE),
    untargeted_asr_all_attacks_sd = safe_sd(untargeted_asr_all_attacks),
    invalid_output_rate_clean = mean(invalid_output_rate_clean, na.rm = TRUE),
    invalid_output_rate_clean_sd = safe_sd(invalid_output_rate_clean),
    invalid_output_rate_all_attacks = mean(invalid_output_rate_all_attacks, na.rm = TRUE),
    invalid_output_rate_all_attacks_sd = safe_sd(invalid_output_rate_all_attacks),
    utility_under_attack_all_attacks = mean(utility_under_attack_all_attacks, na.rm = TRUE),
    utility_under_attack_all_attacks_sd = safe_sd(utility_under_attack_all_attacks),
    utility_drop = mean(utility_drop, na.rm = TRUE),
    utility_drop_sd = safe_sd(utility_drop),
    robust_accuracy_seen = mean(robust_accuracy_seen, na.rm = TRUE),
    injection_following_rate_seen = mean(injection_following_rate_seen, na.rm = TRUE),
    robust_accuracy_unseen = mean(robust_accuracy_unseen, na.rm = TRUE),
    injection_following_rate_unseen = mean(injection_following_rate_unseen, na.rm = TRUE),
    .groups = "drop"
  ) |>
  mutate(
    across(where(is.numeric), ~ ifelse(is.nan(.x) | is.infinite(.x), NA_real_, .x)),
    scenario_short = ordered_scenario_short(as.character(scenario_short))
  ) |>
  sort_scenarios()

readr::write_csv(
  scenario_summary,
  file.path(MAIN_TABLES_DIR, "figures_scenario_summary_fraction.csv")
)

scenario_summary |>
  select(
    scenario_short,
    n_seeds,
    clean_accuracy,
    robust_accuracy_all_attacks,
    injection_following_rate_all_attacks,
    invalid_output_rate_clean,
    invalid_output_rate_all_attacks,
    utility_drop
  ) |>
  mutate(across(where(is.numeric) & !matches("n_seeds"), ~ .x * 100)) |>
  knitr::kable(
    digits = 2,
    caption = "Resumo das métricas usadas nas figuras principais. Valores em porcentagem."
  )
```

# Figura 1 — Clean accuracy vs Injection Following Rate

```{r fig-clean-vs-ifr, fig.width=9, fig.height=6}
p_clean_vs_ifr <- scenario_summary |>
  ggplot(aes(x = clean_accuracy, y = injection_following_rate_all_attacks, color = scenario_short)) +
  geom_segment(
    aes(
      x = pmax(clean_accuracy - clean_accuracy_sd, 0),
      xend = pmin(clean_accuracy + clean_accuracy_sd, 1),
      y = injection_following_rate_all_attacks,
      yend = injection_following_rate_all_attacks
    ),
    alpha = 0.35,
    na.rm = TRUE,
    show.legend = FALSE
  ) +
  geom_errorbar(
    aes(
      ymin = pmax(injection_following_rate_all_attacks - injection_following_rate_all_attacks_sd, 0),
      ymax = pmin(injection_following_rate_all_attacks + injection_following_rate_all_attacks_sd, 1)
    ),
    width = 0.002,
    alpha = 0.35,
    na.rm = TRUE,
    show.legend = FALSE
  ) +
  geom_point(size = 4.5) +
  ggrepel::geom_label_repel(
    aes(label = scenario_short, fill = scenario_short),
    seed = 42,
    min.segment.length = 0,
    box.padding = 0.35,
    color = "white",
    show.legend = FALSE
  ) +
  scale_color_manual(values = scenario_palette, drop = FALSE) +
  scale_fill_manual(values = scenario_palette, drop = FALSE) +
  scale_x_continuous(labels = pct_axis) +
  scale_y_continuous(labels = pct_axis) +
  labs(
    title = "Clean accuracy vs Injection Following Rate",
    subtitle = "O melhor resultado fica no canto inferior direito: alta utilidade limpa e baixo seguimento da injeção.",
    x = "Clean accuracy",
    y = "Injection Following Rate",
    color = "Scenario"
  ) +
  base_theme()

print(p_clean_vs_ifr)

save_figure(
  p_clean_vs_ifr,
  "01_clean_accuracy_vs_injection_following_rate.png",
  "Figure 1 — Clean accuracy vs Injection Following Rate",
  "Scatter plot showing the utility-security trade-off."
)
```

# Figura 2 — Clean accuracy vs Robust accuracy

```{r fig-clean-vs-robust, fig.width=9, fig.height=6}
p_clean_vs_robust <- scenario_summary |>
  ggplot(aes(x = clean_accuracy, y = robust_accuracy_all_attacks, color = scenario_short)) +
  geom_segment(
    aes(
      x = pmax(clean_accuracy - clean_accuracy_sd, 0),
      xend = pmin(clean_accuracy + clean_accuracy_sd, 1),
      y = robust_accuracy_all_attacks,
      yend = robust_accuracy_all_attacks
    ),
    alpha = 0.35,
    na.rm = TRUE,
    show.legend = FALSE
  ) +
  geom_errorbar(
    aes(
      ymin = pmax(robust_accuracy_all_attacks - robust_accuracy_all_attacks_sd, 0),
      ymax = pmin(robust_accuracy_all_attacks + robust_accuracy_all_attacks_sd, 1)
    ),
    width = 0.002,
    alpha = 0.35,
    na.rm = TRUE,
    show.legend = FALSE
  ) +
  geom_point(size = 4.5) +
  ggrepel::geom_label_repel(
    aes(label = scenario_short, fill = scenario_short),
    seed = 42,
    min.segment.length = 0,
    box.padding = 0.35,
    color = "white",
    show.legend = FALSE
  ) +
  scale_color_manual(values = scenario_palette, drop = FALSE) +
  scale_fill_manual(values = scenario_palette, drop = FALSE) +
  scale_x_continuous(labels = pct_axis) +
  scale_y_continuous(labels = pct_axis) +
  labs(
    title = "Clean accuracy vs Robust accuracy",
    subtitle = "Cenários no canto superior direito preservam utilidade limpa e acertam a tarefa mesmo sob ataque.",
    x = "Clean accuracy",
    y = "Robust accuracy",
    color = "Scenario"
  ) +
  base_theme()

print(p_clean_vs_robust)

save_figure(
  p_clean_vs_robust,
  "02_clean_accuracy_vs_robust_accuracy.png",
  "Figure 2 — Clean accuracy vs Robust accuracy",
  "Scatter plot comparing clean utility and utility under attack."
)
```

# Figura 3 — Utility without attack vs Utility under attack

```{r fig-utility-clean-vs-attacked, fig.width=9, fig.height=6}
p_utility_clean_vs_attacked <- scenario_summary |>
  ggplot(aes(x = clean_accuracy, y = utility_under_attack_all_attacks, color = scenario_short)) +
  geom_abline(intercept = 0, slope = 1, linetype = "dashed", alpha = 0.45, color = "grey40") +
  geom_point(size = 4.5) +
  ggrepel::geom_label_repel(
    aes(label = scenario_short, fill = scenario_short),
    seed = 42,
    min.segment.length = 0,
    box.padding = 0.35,
    color = "white",
    show.legend = FALSE
  ) +
  scale_color_manual(values = scenario_palette, drop = FALSE) +
  scale_fill_manual(values = scenario_palette, drop = FALSE) +
  scale_x_continuous(labels = pct_axis) +
  scale_y_continuous(labels = pct_axis) +
  labs(
    # title = "Utilidade sem Ataque vs Utilidade sob Ataque",
    x = "Acurácia Limpa",
    y = "Acurácia Robusta",
    color = "Cenário"
  ) +
  base_theme()

print(p_utility_clean_vs_attacked)

save_figure(
  p_utility_clean_vs_attacked,
  "03_utility_without_attack_vs_under_attack.png",
  "Figure 3 — Utility without attack vs Utility under attack",
  "Scatter plot comparing clean accuracy with robust accuracy under attacked inputs."
)
```

# Figura 4 — Seen vs unseen Injection Following Rate

```{r fig-seen-unseen-ifr, fig.width=10, fig.height=6}
seen_unseen_ifr <- scenario_summary |>
  select(
    scenario_id,
    scenario_short,
    injection_following_rate_seen,
    injection_following_rate_unseen
  ) |>
  pivot_longer(
    cols = c(injection_following_rate_seen, injection_following_rate_unseen),
    names_to = "attack_group",
    values_to = "injection_following_rate"
  ) |>
  mutate(
    attack_group = recode(
      attack_group,
      injection_following_rate_seen = "Seen attacks",
      injection_following_rate_unseen = "Unseen attacks"
    ),
    scenario_short = ordered_scenario_short(as.character(scenario_short))
  )

p_seen_unseen_ifr <- seen_unseen_ifr |>
  ggplot(aes(x = injection_following_rate, y = scenario_short, color = scenario_short)) +
  geom_line(aes(group = scenario_short), linewidth = 0.8, alpha = 0.45, show.legend = FALSE) +
  geom_point(aes(shape = attack_group), size = 3.4) +
  scale_color_manual(values = scenario_palette, drop = FALSE) +
  scale_x_continuous(labels = pct_axis) +
  labs(
    title = "Seen vs unseen Injection Following Rate",
    subtitle = "Quanto menor a taxa, menor o seguimento explícito da instrução adversarial.",
    x = "Injection Following Rate",
    y = NULL,
    color = "Scenario",
    shape = NULL
  ) +
  base_theme()

print(p_seen_unseen_ifr)

save_figure(
  p_seen_unseen_ifr,
  "04_seen_vs_unseen_injection_following_rate.png",
  "Figure 4 — Seen vs unseen Injection Following Rate",
  "Dumbbell-style comparison of injection following on seen and unseen attack splits."
)
```

# Figura 5 — Estabilidade entre seeds

```{r fig-seed-stability, fig.width=11, fig.height=7}
seed_stability_base <- run_level |>
  mutate(
    scenario_short = dplyr::case_when(
      scenario_id == "c2_struq_sft" ~ "C2",
      scenario_id == "c3_secalign_dpo" ~ "C3",
      scenario_id == "c4_ih_sft" ~ "C4",
      TRUE ~ as.character(scenario_id)
    ),
    scenario_short = ordered_scenario_short(as.character(scenario_short)),
    seed = as.character(seed)
  )

if (!("task_success_rate" %in% names(seed_stability_base))) {
  task_success_file_candidates <- c(
    file.path(DESC_DIR, "05_run_split_metrics_recomputed.csv"),
    file.path("tables", "descriptive", "05_run_split_metrics_recomputed.csv")
  )

  task_success_file <- task_success_file_candidates[file.exists(task_success_file_candidates)][1]

  if (!is.na(task_success_file)) {
    task_success_by_seed <- readr::read_csv(
      task_success_file,
      show_col_types = FALSE
    ) |>
      mutate(seed = as.character(seed)) |>
      group_by(scenario_id, seed) |>
      summarise(
        task_success_rate = weighted.mean(
          task_success_rate,
          w = n_examples,
          na.rm = TRUE
        ),
        .groups = "drop"
      )

    seed_stability_base <- seed_stability_base |>
      left_join(
        task_success_by_seed,
        by = c("scenario_id", "seed")
      )
  } else {
    seed_stability_base <- seed_stability_base |>
      mutate(task_success_rate = NA_real_)
  }
}

seed_stability_plot_data <- seed_stability_base |>
  filter(scenario_id %in% c("c2_struq_sft", "c3_secalign_dpo", "c4_ih_sft")) |>
  select(
    scenario_short,
    seed,
    clean_accuracy,
    robust_accuracy_all_attacks,
    task_success_rate,
    injection_following_rate_all_attacks,
    invalid_output_rate_all_attacks
  ) |>
  pivot_longer(
    cols = c(
      clean_accuracy,
      robust_accuracy_all_attacks,
      task_success_rate,
      injection_following_rate_all_attacks,
      invalid_output_rate_all_attacks
    ),
    names_to = "metric",
    values_to = "value"
  ) |>
  mutate(
    metric_label = case_when(
      metric == "clean_accuracy" ~ "Acurácia limpa",
      metric == "robust_accuracy_all_attacks" ~ "Acurácia robusta",
      metric == "task_success_rate" ~ "Taxa de Sucesso de Tarefas",
      metric == "injection_following_rate_all_attacks" ~ "Injection Following Rate",
      metric == "invalid_output_rate_all_attacks" ~ "Taxa de saídas inválidas",
      TRUE ~ metric
    ),
    metric_label = factor(
      metric_label,
      levels = c(
        "Acurácia limpa",
        "Acurácia robusta",
        "Taxa de Sucesso de Tarefas",
        "Injection Following Rate",
        "Taxa de saídas inválidas"
      )
    )
  )

p_seed_stability <- seed_stability_plot_data |>
  ggplot(aes(x = scenario_short, y = value, color = scenario_short, group = interaction(scenario_short, seed))) +
  geom_point(
    aes(shape = factor(seed)),
    size = 2.8,
    alpha = 0.9,
    position = position_jitter(width = 0.045, height = 0)
  ) +
  stat_summary(
    fun = mean,
    geom = "point",
    size = 5,
    shape = 95,
    show.legend = FALSE
  ) +
  facet_wrap(~ metric_label, ncol = 2, scales = "free_y") +
  scale_color_manual(values = scenario_palette[c("C2", "C3", "C4")], drop = FALSE) +
  scale_y_continuous(labels = pct_axis) +
  labs(
    title = "Estabilidade entre seeds dos modelos treinados",
    subtitle = "Pontos mostram seeds individuais; a barra horizontal mostra a média do cenário.",
    x = "Cenário",
    y = "Valor da métrica",
    color = "Cenário",
    shape = "Seed"
  ) +
  base_theme()

print(p_seed_stability)

save_figure(
  p_seed_stability,
  "05_seed_stability_trained_models.png",
  "Figura 5 — Estabilidade entre seeds dos modelos treinados",
  "Distribuição por seed das principais métricas, incluindo a Taxa de Sucesso de Tarefas."
)
```
# Figura 6 — Invalid output rate

```{r fig-invalid-output, fig.width=9, fig.height=5.5}
invalid_plot_data <- scenario_summary |>
  mutate(scenario_short = ordered_scenario_short(as.character(scenario_short)))

p_invalid <- invalid_plot_data |>
  ggplot(aes(x = scenario_short, y = invalid_output_rate_all_attacks, fill = scenario_short)) +
  geom_col(width = 0.72) +
  geom_text(
    aes(label = scales::percent(invalid_output_rate_all_attacks, accuracy = 0.01)),
    vjust = -0.35,
    size = 3.5,
    color = "black"
  ) +
  scale_fill_manual(values = scenario_palette, drop = FALSE) +
  scale_y_continuous(labels = pct_axis_small, expand = expansion(mult = c(0, 0.12))) +
  labs(
    title = "Invalid output rate under attack",
    subtitle = "Uma defesa boa deve reduzir o seguimento da injeção sem depender de respostas inválidas.",
    x = NULL,
    y = "Invalid output rate",
    fill = "Scenario"
  ) +
  base_theme()

print(p_invalid)

save_figure(
  p_invalid,
  "06_invalid_output_rate_under_attack.png",
  "Figure 6 — Invalid output rate under attack",
  "Bar chart showing invalid output rate for attacked examples."
)
```

# Figura 6B — Taxa de saídas inválidas: limpo vs sob ataque

```{r fig-invalid-output-clean-vs-attacked, fig.width=10, fig.height=6}
invalid_dual_plot_data <- scenario_summary |>
  select(
    scenario_id,
    scenario_label,
    scenario_short,
    invalid_output_rate_clean,
    invalid_output_rate_clean_sd,
    invalid_output_rate_all_attacks,
    invalid_output_rate_all_attacks_sd
  ) |>
  tidyr::pivot_longer(
    cols = c(invalid_output_rate_clean, invalid_output_rate_all_attacks),
    names_to = "condition",
    values_to = "invalid_output_rate"
  ) |>
  mutate(
    invalid_output_rate_sd = dplyr::case_when(
      condition == "invalid_output_rate_clean" ~ invalid_output_rate_clean_sd,
      condition == "invalid_output_rate_all_attacks" ~ invalid_output_rate_all_attacks_sd,
      TRUE ~ NA_real_
    ),
    condition = dplyr::case_when(
      condition == "invalid_output_rate_clean" ~ "Limpa",
      condition == "invalid_output_rate_all_attacks" ~ "Contaminada",
      TRUE ~ condition
    ),
    condition = factor(condition, levels = c("Limpa", "Contaminada")),
    scenario_short = ordered_scenario_short(as.character(scenario_short))
  )

p_invalid_dual <- invalid_dual_plot_data |>
  ggplot(aes(x = scenario_short, y = invalid_output_rate, fill = condition)) +
  geom_col(
    position = position_dodge(width = 0.78),
    width = 0.68
  ) +
  geom_errorbar(
    aes(
      ymin = pmax(invalid_output_rate - invalid_output_rate_sd, 0),
      ymax = pmin(invalid_output_rate + invalid_output_rate_sd, 1)
    ),
    position = position_dodge(width = 0.78),
    width = 0.18,
    linewidth = 0.4,
    na.rm = TRUE
  ) +
  geom_text(
    aes(label = scales::percent(invalid_output_rate, accuracy = 0.001)),
    position = position_dodge(width = 0.78),
    vjust = -0.35,
    size = 3.35,
    color = "black"
  ) +
  scale_fill_manual(
    values = c("Limpa" = "#8da0cb", "Contaminada" = "#fc8d62"),
    drop = FALSE
  ) +
  scale_y_continuous(
    labels = pct_axis_small,
    expand = expansion(mult = c(0, 0.14))
  ) +
  labs(
    # title = "Taxa de Saídas Inválidas: Limpo vs sob Ataque",
    x = NULL,
    y = "Taxa de saídas inválidas",
    fill = "Condição da Entrada"
  ) +
  base_theme()

print(p_invalid_dual)

save_figure(
  p_invalid_dual,
  "06b_invalid_output_rate_clean_vs_attacked.png",
  "Figura 6B — Taxa de saídas inválidas: limpo vs sob ataque",
  "Gráfico de barras agrupadas mostrando a taxa de saídas inválidas no split limpo e sob ataque para cada cenário."
)
```

# Preparação de dados por tipo de ataque

```{r prepare-attack-type-data}
attack_type_raw <- read_first_existing(c(
  file.path(DESC_DIR, "12_metrics_by_attack_type_recomputed.csv"),
  file.path(DATA_DIR, "metrics", "full", "attack_type_level_metrics.csv"),
  file.path(DATA_DIR, "error_analysis", "full", "tables", "error_rates_by_attack_type.csv")
), required = FALSE)

attack_type_heatmap <- NULL
attack_type_radar <- NULL
attack_type_ifr_seen_unseen_radar <- NULL
attack_type_ifr_tsr_radar <- NULL

if (!is.null(attack_type_raw)) {
  attack_type_data <- add_scenario_info(attack_type_raw)

  attack_type_data$n_weight <- coalesce_col(attack_type_data, c("n_examples", "total"))
  attack_type_data$ifr <- coalesce_col(
    attack_type_data,
    c("injection_following_rate", "targeted_asr", "attack_success_rate", "attack_following_rate", "binary_asv")
  )
  attack_type_data$invalid_rate <- coalesce_col(
    attack_type_data,
    c("invalid_output_rate")
  )
  attack_type_data$robust_rate <- coalesce_col(
    attack_type_data,
    c("robust_accuracy", "correct_rate", "task_success_rate")
  )
  attack_type_data$task_success_rate_metric <- coalesce_col(
    attack_type_data,
    c("task_success_rate", "correct_rate", "robust_accuracy")
  )

  # Dados específicos para radar IFR Seen vs IFR Unseen.
  attack_type_ifr_seen_unseen_radar <- attack_type_data |>
    mutate(
      split_group = case_when(
        "eval_group" %in% names(attack_type_data) & as.character(eval_group) %in% c("attacked_seen", "seen") ~ "IFR Seen",
        "eval_group" %in% names(attack_type_data) & as.character(eval_group) %in% c("attacked_unseen", "unseen") ~ "IFR Unseen",
        "eval_split" %in% names(attack_type_data) & as.character(eval_split) == "test_attacked_seen" ~ "IFR Seen",
        "eval_split" %in% names(attack_type_data) & as.character(eval_split) == "test_attacked_unseen" ~ "IFR Unseen",
        TRUE ~ NA_character_
      )
    ) |>
    filter(!is.na(split_group), !is.na(attack_type), !is.na(ifr)) |>
    group_by(scenario_id, scenario_short, split_group, attack_type) |>
    summarise(
      injection_following_rate = weighted_rate(ifr, n_weight),
      n_examples = sum(n_weight, na.rm = TRUE),
      .groups = "drop"
    ) |>
    sort_scenarios() |>
    mutate(
      scenario_short = ordered_scenario_short(as.character(scenario_short)),
      attack_type_label = stringr::str_replace_all(attack_type, "_", " "),
      attack_type_label = stringr::str_to_title(attack_type_label),
      split_group = factor(split_group, levels = c("IFR Seen", "IFR Unseen"))
    )

  if (nrow(attack_type_ifr_seen_unseen_radar) == 0) {
    attack_type_ifr_seen_unseen_radar <- NULL
  }

  # Dados específicos para radar IFR vs Task Success Rate por tipo de ataque.
  attack_type_ifr_tsr_radar <- attack_type_data |>
    filter(!is.na(attack_type), !is.na(ifr), !is.na(task_success_rate_metric)) |>
    group_by(scenario_id, scenario_short, attack_type) |>
    summarise(
      injection_following_rate = weighted_rate(ifr, n_weight),
      task_success_rate = weighted_rate(task_success_rate_metric, n_weight),
      n_examples = sum(n_weight, na.rm = TRUE),
      .groups = "drop"
    ) |>
    sort_scenarios() |>
    mutate(
      scenario_short = ordered_scenario_short(as.character(scenario_short)),
      attack_type_label = stringr::str_replace_all(attack_type, "_", " "),
      attack_type_label = stringr::str_to_title(attack_type_label)
    )

  if (nrow(attack_type_ifr_tsr_radar) == 0) {
    attack_type_ifr_tsr_radar <- NULL
  }

  if ("eval_group" %in% names(attack_type_data)) {
    attack_type_data <- attack_type_data |>
      filter(eval_group != "clean")
  } else if ("eval_split" %in% names(attack_type_data)) {
    attack_type_data <- attack_type_data |>
      filter(eval_split != "test_clean")
  }

  attack_type_heatmap <- attack_type_data |>
    filter(!is.na(attack_type), !is.na(ifr)) |>
    group_by(scenario_id, scenario_short, attack_type) |>
    summarise(
      injection_following_rate = weighted_rate(ifr, n_weight),
      invalid_output_rate = weighted_rate(invalid_rate, n_weight),
      robust_accuracy = weighted_rate(robust_rate, n_weight),
      n_examples = sum(n_weight, na.rm = TRUE),
      .groups = "drop"
    ) |>
    sort_scenarios() |>
    mutate(
      scenario_short = ordered_scenario_short(as.character(scenario_short)),
      attack_type_label = stringr::str_replace_all(attack_type, "_", " "),
      attack_type_label = stringr::str_to_title(attack_type_label)
    )

  attack_type_levels <- attack_type_heatmap |>
    group_by(attack_type_label) |>
    summarise(order_value = mean(injection_following_rate, na.rm = TRUE), .groups = "drop") |>
    arrange(desc(order_value)) |>
    pull(attack_type_label)

  attack_type_heatmap <- attack_type_heatmap |>
    mutate(attack_type_label = factor(attack_type_label, levels = attack_type_levels))

  attack_type_radar <- attack_type_heatmap |>
    select(scenario_short, attack_type_label, injection_following_rate, robust_accuracy) |>
    pivot_longer(
      cols = c(injection_following_rate, robust_accuracy),
      names_to = "metric",
      values_to = "value"
    ) |>
    mutate(
      metric_label = case_when(
        metric == "injection_following_rate" ~ "Injection Following Rate",
        metric == "robust_accuracy" ~ "Robust accuracy",
        TRUE ~ metric
      ),
      metric_label = factor(
        metric_label,
        levels = c("Injection Following Rate", "Robust accuracy")
      )
    )
}
```

# Figura 7 — Heatmap por tipo de ataque

```{r fig-attack-type-heatmap, fig.width=11, fig.height=6.5}
if (is.null(attack_type_heatmap)) {
  cat("Nenhum arquivo de métricas por tipo de ataque foi encontrado. Figura pulada.")
} else {
  p_attack_type_heatmap <- attack_type_heatmap |>
    ggplot(aes(x = attack_type_label, y = scenario_short, fill = injection_following_rate)) +
    geom_tile(color = "white", linewidth = 0.4) +
    geom_text(aes(label = scales::percent(injection_following_rate, accuracy = 0.1)), size = 3) +
    scale_fill_gradientn(
      colours = coolwarm_cols,
      labels = pct_axis,
      name = "IFR",
      limits = c(0, 1)
    ) +
    labs(
      title = "Injection Following Rate by attack type",
      subtitle = "Células com cores mais quentes indicam maior seguimento da instrução adversarial.",
      x = "Attack type",
      y = NULL
    ) +
    base_theme() +
    theme(axis.text.x = element_text(angle = 25, hjust = 1))

  print(p_attack_type_heatmap)

  save_figure(
    p_attack_type_heatmap,
    "07_attack_type_injection_following_heatmap.png",
    "Figure 7 — Injection Following Rate by attack type",
    "Heatmap of injection following rate by scenario and attack type.",
    width = 11,
    height = 6.5
  )

  readr::write_csv(
    attack_type_heatmap,
    file.path(MAIN_TABLES_DIR, "figures_attack_type_ifr_fraction.csv")
  )
}
```

# Figura 8 — Heatmap por tarefa

```{r fig-task-error-heatmap, fig.width=11, fig.height=6.5}
task_raw <- read_first_existing(c(
  file.path(DESC_DIR, "11_metrics_by_task_recomputed.csv"),
  file.path(DATA_DIR, "metrics", "full", "task_level_metrics.csv"),
  file.path(DATA_DIR, "error_analysis", "full", "tables", "error_rates_by_task.csv")
), required = FALSE)

if (is.null(task_raw)) {
  cat("Nenhum arquivo de métricas por tarefa foi encontrado. Figura pulada.")
} else {
  task_data <- add_scenario_info(task_raw)

  task_data$n_weight <- coalesce_col(task_data, c("n_examples", "total"))
  task_data$error_rate_metric <- coalesce_col(task_data, c("error_rate", "untargeted_asr"))
  task_data$robust_metric <- coalesce_col(task_data, c("robust_accuracy", "correct_rate", "task_success_rate"))

  task_data$error_rate_final <- dplyr::coalesce(task_data$error_rate_metric, 1 - task_data$robust_metric)

  if ("eval_group" %in% names(task_data)) {
    task_data <- task_data |>
      filter(eval_group != "clean")
  } else if ("eval_split" %in% names(task_data)) {
    task_data <- task_data |>
      filter(eval_split != "test_clean")
  }

  task_heatmap <- task_data |>
    filter(!is.na(task_name), !is.na(error_rate_final)) |>
    group_by(scenario_id, scenario_short, task_name) |>
    summarise(
      error_rate = weighted_rate(error_rate_final, n_weight),
      n_examples = sum(n_weight, na.rm = TRUE),
      .groups = "drop"
    ) |>
    sort_scenarios() |>
    mutate(
      scenario_short = ordered_scenario_short(as.character(scenario_short)),
      task_name = stringr::str_replace_all(task_name, "_", " "),
      task_name = stringr::str_to_upper(task_name)
    )

  p_task_heatmap <- task_heatmap |>
    ggplot(aes(x = task_name, y = scenario_short, fill = error_rate)) +
    geom_tile(color = "white", linewidth = 0.4) +
    geom_text(aes(label = scales::percent(error_rate, accuracy = 0.1)), size = 3) +
    scale_fill_gradientn(
      colours = coolwarm_cols,
      labels = pct_axis,
      name = "Error rate",
      limits = c(0, 1)
    ) +
    labs(
      title = "Task error rate under attack",
      subtitle = "Células com cores mais quentes indicam maior erro na tarefa original sob ataque.",
      x = "Task",
      y = NULL
    ) +
    base_theme() +
    theme(axis.text.x = element_text(angle = 25, hjust = 1))

  print(p_task_heatmap)

  save_figure(
    p_task_heatmap,
    "08_task_error_rate_under_attack_heatmap.png",
    "Figure 8 — Task error rate under attack",
    "Heatmap of error rate by scenario and task under attacked inputs.",
    width = 11,
    height = 6.5
  )

  readr::write_csv(
    task_heatmap,
    file.path(MAIN_TABLES_DIR, "figures_task_error_rate_fraction.csv")
  )
}
```

# Figura 9 — Taxonomia de falhas sob ataque

```{r fig-failure-taxonomy, fig.width=10, fig.height=6}
failure_raw <- read_first_existing(c(
  file.path(DESC_DIR, "10_failure_taxonomy_recomputed.csv"),
  file.path(DATA_DIR, "error_analysis", "full", "tables", "failure_taxonomy_by_scenario_seed_split.csv")
), required = FALSE)

if (is.null(failure_raw)) {
  cat("Nenhum arquivo de taxonomia de falhas foi encontrado. Figura pulada.")
} else {
  failure_data <- add_scenario_info(failure_raw)

  if ("eval_group" %in% names(failure_data)) {
    failure_data <- failure_data |>
      filter(eval_group != "clean")
  } else if ("eval_split" %in% names(failure_data)) {
    failure_data <- failure_data |>
      filter(eval_split != "test_clean")
  }

  failure_summary <- failure_data |>
    group_by(scenario_id, scenario_short, failure_type) |>
    summarise(count = sum(count, na.rm = TRUE), .groups = "drop_last") |>
    mutate(rate = count / sum(count, na.rm = TRUE)) |>
    ungroup() |>
    sort_scenarios() |>
    mutate(
      scenario_short = ordered_scenario_short(as.character(scenario_short)),
      failure_type_label = case_when(
        failure_type == "correct" ~ "Correct",
        failure_type == "followed_attack" ~ "Followed attack",
        failure_type == "invalid_output" ~ "Invalid output",
        failure_type == "wrong_other" ~ "Wrong other",
        TRUE ~ failure_type
      ),
      failure_type_label = factor(
        failure_type_label,
        levels = c("Correct", "Followed attack", "Wrong other", "Invalid output")
      )
    )

  failure_fill <- c(
    "Correct" = "#4daf4a",
    "Followed attack" = "#e41a1c",
    "Wrong other" = "#ff7f00",
    "Invalid output" = "#377eb8"
  )

  p_failure_taxonomy <- failure_summary |>
    ggplot(aes(x = scenario_short, y = rate, fill = failure_type_label)) +
    geom_col(width = 0.72) +
    scale_fill_manual(values = failure_fill, drop = FALSE) +
    scale_y_continuous(labels = pct_axis) +
    labs(
      title = "Failure taxonomy under attack",
      subtitle = "Nem todo erro é seguimento da injeção; esta decomposição separa os principais tipos de resultado.",
      x = NULL,
      y = "Share of attacked examples",
      fill = NULL
    ) +
    base_theme()

  print(p_failure_taxonomy)

  save_figure(
    p_failure_taxonomy,
    "09_failure_taxonomy_under_attack.png",
    "Figure 9 — Failure taxonomy under attack",
    "Stacked bar chart decomposing attacked examples into correct, followed attack, wrong other and invalid output."
  )

  readr::write_csv(
    failure_summary,
    file.path(MAIN_TABLES_DIR, "figures_failure_taxonomy_under_attack_fraction.csv")
  )
}
```

# Figura 10 — Radar por tipo de ataque

```{r fig-radial-attack-type, fig.width=14, fig.height=8}
if (!exists("build_manual_radar")) {
  build_manual_radar <- function(df, facet_col, value_col, axis_col, axis_levels) {
    n_axes <- length(axis_levels)

    facet_sym <- rlang::ensym(facet_col)
    value_sym <- rlang::ensym(value_col)
    axis_sym <- rlang::ensym(axis_col)

    base_df <- df |>
      mutate(
        axis_label = factor(as.character(!!axis_sym), levels = axis_levels),
        axis_id = as.integer(axis_label),
        angle = pi / 2 - 2 * pi * (axis_id - 1) / n_axes,
        value_num = as.numeric(!!value_sym),
        x = value_num * cos(angle),
        y = value_num * sin(angle),
        label_x = 1.13 * cos(angle),
        label_y = 1.13 * sin(angle),
        hjust = dplyr::case_when(
          cos(angle) > 0.2 ~ 0,
          cos(angle) < -0.2 ~ 1,
          TRUE ~ 0.5
        ),
        vjust = dplyr::case_when(
          sin(angle) > 0.2 ~ 0,
          sin(angle) < -0.2 ~ 1,
          TRUE ~ 0.5
        ),
        radar_group = interaction(!!facet_sym, scenario_short, drop = TRUE)
      ) |>
      arrange(!!facet_sym, scenario_short, axis_id)

    path_df <- base_df |>
      group_by(!!facet_sym, scenario_short, radar_group) |>
      group_modify(~ bind_rows(.x, .x |> slice(1))) |>
      ungroup()

    spoke_df <- tibble(
      axis_id = seq_len(n_axes),
      angle = pi / 2 - 2 * pi * (seq_len(n_axes) - 1) / n_axes,
      x = 0,
      y = 0,
      xend = cos(angle),
      yend = sin(angle),
      axis_label = stringr::str_wrap(axis_levels, width = 10),
      label_x = 1.13 * cos(angle),
      label_y = 1.13 * sin(angle),
      hjust = dplyr::case_when(
        cos(angle) > 0.2 ~ 0,
        cos(angle) < -0.2 ~ 1,
        TRUE ~ 0.5
      ),
      vjust = dplyr::case_when(
        sin(angle) > 0.2 ~ 0,
        sin(angle) < -0.2 ~ 1,
        TRUE ~ 0.5
      )
    )

    circle_df <- tidyr::crossing(
      ring = c(0.25, 0.50, 0.75, 1.00),
      theta = seq(0, 2 * pi, length.out = 361)
    ) |>
      mutate(
        x = ring * cos(theta),
        y = ring * sin(theta)
      )

    list(
      base_df = base_df,
      path_df = path_df,
      spoke_df = spoke_df,
      circle_df = circle_df
    )
  }

  plot_manual_radar <- function(radar_obj, facet_col, value_title) {
    facet_formula <- stats::as.formula(paste("~", facet_col))

    ggplot() +
      geom_path(
        data = radar_obj$circle_df,
        aes(x = x, y = y, group = ring),
        color = "grey85",
        linewidth = 0.35
      ) +
      geom_segment(
        data = radar_obj$spoke_df,
        aes(x = x, y = y, xend = xend, yend = yend),
        color = "grey88",
        linewidth = 0.3
      ) +
      geom_path(
        data = radar_obj$path_df,
        aes(x = x, y = y, color = scenario_short, group = radar_group),
        linewidth = 1.05,
        lineend = "round",
        linejoin = "round"
      ) +
      geom_point(
        data = radar_obj$base_df,
        aes(x = x, y = y, color = scenario_short),
        size = 1.8
      ) +
      geom_text(
        data = radar_obj$spoke_df,
        aes(
          x = label_x,
          y = label_y,
          label = axis_label,
          hjust = hjust,
          vjust = vjust
        ),
        size = 3.4,
        lineheight = 0.9
      ) +
      facet_wrap(facet_formula, ncol = 2) +
      scale_color_manual(values = scenario_palette, drop = FALSE) +
      coord_equal(xlim = c(-1.18, 1.18), ylim = c(-1.18, 1.18), clip = "off") +
      labs(
        x = NULL,
        y = NULL,
        color = "Cenário"
      ) +
      base_theme() +
      theme(
        axis.text = element_blank(),
        axis.title = element_blank(),
        axis.ticks = element_blank(),
        panel.grid = element_blank(),
        panel.spacing = unit(1.5, "lines"),
        plot.margin = margin(t = 10, r = 20, b = 10, l = 20)
      )
  }
}

if (is.null(attack_type_radar)) {
  cat("Nenhum arquivo de métricas por tipo de ataque foi encontrado. Figura pulada.")
} else {
  radar_levels <- levels(attack_type_heatmap$attack_type_label)

  radar_attack_type_data <- attack_type_radar |>
    mutate(
      attack_type_label = factor(attack_type_label, levels = radar_levels),
      scenario_short = ordered_scenario_short(as.character(scenario_short)),
      metric_label = dplyr::case_when(
        metric_label %in% c(
          "Injection Following Rate",
          "injection_following_rate",
          "injection_following_rate_all_attacks"
        ) ~ "Taxa de Seguimento da Injeção",

        metric_label %in% c(
          "Robust accuracy",
          "Robust Accuracy",
          "robust_accuracy",
          "robust_accuracy_all_attacks"
        ) ~ "Acurácia Robusta",

        TRUE ~ as.character(metric_label)
      ),
      metric_label = factor(
        metric_label,
        levels = c(
          "Taxa de Seguimento da Injeção",
          "Acurácia Robusta"
        )
      )
    ) |>
    tidyr::complete(
      metric_label,
      scenario_short,
      attack_type_label = factor(radar_levels, levels = radar_levels),
      fill = list(value = 0)
    ) |>
    arrange(metric_label, scenario_short, attack_type_label)

  radar_plot_obj <- build_manual_radar(
    df = radar_attack_type_data,
    facet_col = metric_label,
    value_col = value,
    axis_col = attack_type_label,
    axis_levels = radar_levels
  )

  p_radar_attack_type <- plot_manual_radar(
    radar_obj = radar_plot_obj,
    facet_col = "metric_label",
    value_title = "Valor"
  ) +
    labs(
      color = "Cenário",
      fill = "Cenário"
    )

  print(p_radar_attack_type)

  save_figure(
    p_radar_attack_type,
    "10_attack_type_radial_comparison.png",
    "Figura 10 — Comparação radial por tipo de ataque",
    "Gráfico radial comparando Acurácia Robusta e Taxa de Seguimento da Injeção entre tipos de ataque.",
    width = 14,
    height = 8
  )
}
```

# Figura 10B — Radar de IFR Seen e IFR Unseen

```{r fig-radial-ifr-seen-unseen, fig.width=14, fig.height=8}
if (is.null(attack_type_ifr_seen_unseen_radar)) {
  cat("Nenhum arquivo com IFR por tipo de ataque separado em seen/unseen foi encontrado. Figura pulada.")
} else {
  seen_unseen_levels <- attack_type_ifr_seen_unseen_radar |>
    group_by(attack_type_label) |>
    summarise(order_value = mean(injection_following_rate, na.rm = TRUE), .groups = "drop") |>
    arrange(desc(order_value)) |>
    pull(attack_type_label)

  attack_type_ifr_seen_unseen_complete <- attack_type_ifr_seen_unseen_radar |>
    mutate(
      attack_type_label = factor(attack_type_label, levels = seen_unseen_levels),
      scenario_short = ordered_scenario_short(as.character(scenario_short)),
      split_group = factor(split_group, levels = c("IFR Seen", "IFR Unseen"))
    ) |>
    tidyr::complete(
      split_group,
      scenario_short,
      attack_type_label = factor(seen_unseen_levels, levels = seen_unseen_levels),
      fill = list(
        injection_following_rate = 0,
        n_examples = 0
      )
    ) |>
    arrange(split_group, scenario_short, attack_type_label)

  radar_ifr_seen_unseen_obj <- build_manual_radar(
    df = attack_type_ifr_seen_unseen_complete,
    facet_col = split_group,
    value_col = injection_following_rate,
    axis_col = attack_type_label,
    axis_levels = seen_unseen_levels
  )

  p_radar_ifr_seen_unseen <- plot_manual_radar(
    radar_obj = radar_ifr_seen_unseen_obj,
    facet_col = "split_group",
    value_title = "Injection Following Rate"
  ) +
    labs(
      title = "Comparação de IFR Seen e IFR Unseen por Tipo de Ataque",
      subtitle = "Radar comparando Injection Following Rate nos ataques seen e unseen."
    )

  print(p_radar_ifr_seen_unseen)

  save_figure(
    p_radar_ifr_seen_unseen,
    "10b_ifr_seen_unseen_radial_comparison.png",
    "Figure 10B — IFR seen/unseen radial comparison",
    "Radial chart comparing injection following rate across seen and unseen attack types.",
    width = 14,
    height = 8
  )

  readr::write_csv(
    attack_type_ifr_seen_unseen_complete,
    file.path(MAIN_TABLES_DIR, "figures_attack_type_ifr_seen_unseen_fraction.csv")
  )
}
```

# Figura 10C — Radar de IFR e Task Success Rate

```{r fig-radial-ifr-task-success-rate, fig.width=14, fig.height=8}
if (is.null(attack_type_ifr_tsr_radar)) {
  cat("Nenhum arquivo com IFR e Task Success Rate por tipo de ataque foi encontrado. Figura pulada.")
} else {
  ifr_tsr_levels <- attack_type_ifr_tsr_radar |>
    group_by(attack_type_label) |>
    summarise(order_value = mean(injection_following_rate, na.rm = TRUE), .groups = "drop") |>
    arrange(desc(order_value)) |>
    pull(attack_type_label)

  attack_type_ifr_tsr_long <- attack_type_ifr_tsr_radar |>
    mutate(
      attack_type_label = factor(attack_type_label, levels = ifr_tsr_levels),
      scenario_short = ordered_scenario_short(as.character(scenario_short))
    ) |>
    tidyr::pivot_longer(
      cols = c(injection_following_rate, task_success_rate),
      names_to = "metric_name",
      values_to = "value"
    ) |>
    mutate(
      metric_label = dplyr::case_when(
        metric_name == "injection_following_rate" ~ "Taxa de Seguimento da Injeção",
        metric_name == "task_success_rate" ~ "Taxa de Sucesso da Tarefa",
        TRUE ~ metric_name
      )
    ) |>
    tidyr::complete(
      metric_label,
      scenario_short,
      attack_type_label = factor(ifr_tsr_levels, levels = ifr_tsr_levels),
      fill = list(value = 0)
    ) |>
    arrange(metric_label, scenario_short, attack_type_label)

  radar_ifr_tsr_obj <- build_manual_radar(
    df = attack_type_ifr_tsr_long,
    facet_col = metric_label,
    value_col = value,
    axis_col = attack_type_label,
    axis_levels = ifr_tsr_levels
  )

  p_radar_ifr_tsr <- plot_manual_radar(
    radar_obj = radar_ifr_tsr_obj,
    facet_col = "metric_label",
    value_title = "Value"
  ) + labs(
    color = "Cenário",
    fill = "Cenário"
  )

  print(p_radar_ifr_tsr)

  save_figure(
    p_radar_ifr_tsr,
    "10c_ifr_task_success_rate_radial_comparison.png",
    "Figure 10C — IFR and task success rate radial comparison",
    "Radial chart comparing injection following rate and task success rate across attack types.",
    width = 14,
    height = 8
  )

  readr::write_csv(
    attack_type_ifr_tsr_long,
    file.path(MAIN_TABLES_DIR, "figures_attack_type_ifr_task_success_rate_fraction.csv")
  )
}
```

# Figura 11 — Scatterplot por tipo de ataque

```{r fig-attack-type-scatter, fig.width=10.5, fig.height=7}
if (is.null(attack_type_heatmap)) {
  cat("Nenhum arquivo de métricas por tipo de ataque foi encontrado. Figura pulada.")
} else {
  p_attack_type_scatter <- attack_type_heatmap |>
    ggplot(
      aes(
        x = robust_accuracy,
        y = injection_following_rate,
        color = scenario_short,
        label = attack_type_label
      )
    ) +
    geom_point(size = 3.6, alpha = 0.9) +
    ggrepel::geom_text_repel(size = 3.1, show.legend = FALSE, seed = 42, max.overlaps = 30) +
    facet_wrap(~ scenario_short) +
    scale_color_manual(values = scenario_palette, drop = FALSE) +
    scale_x_continuous(labels = pct_axis, limits = c(0, 1)) +
    scale_y_continuous(labels = pct_axis, limits = c(0, 1)) +
    labs(
      title = "Attack-type scatterplot: Robust accuracy vs Injection Following Rate",
      subtitle = "Dentro de cada cenário, o ideal é estar no canto inferior direito: alta robust accuracy e baixa Injection Following Rate.",
      x = "Robust accuracy",
      y = "Injection Following Rate",
      color = "Scenario"
    ) +
    base_theme()

  print(p_attack_type_scatter)

  save_figure(
    p_attack_type_scatter,
    "11_attack_type_scatter_robust_vs_ifr.png",
    "Figure 11 — Attack-type scatterplot",
    "Scatterplot comparing robust accuracy and injection following rate across attack types within each scenario.",
    width = 10.5,
    height = 7
  )
}
```


# Figura 12 — Deltas contra C0

Esta figura é uma das mais importantes para paper, porque mostra diretamente se cada cenário melhora ou piora em relação ao baseline C0. O eixo X mostra mudança de utilidade limpa; o eixo Y mostra mudança de robustez sob ataque.

```{r fig-deltas-vs-c0, fig.width=9, fig.height=6}
c0_clean <- scenario_summary |> filter(scenario_short == "C0") |> pull(clean_accuracy) |> first()
c0_robust <- scenario_summary |> filter(scenario_short == "C0") |> pull(robust_accuracy_all_attacks) |> first()

delta_plot_data <- scenario_summary |>
  mutate(
    clean_accuracy_delta_vs_c0 = clean_accuracy - c0_clean,
    robust_accuracy_delta_vs_c0 = robust_accuracy_all_attacks - c0_robust
  )

p_delta_vs_c0 <- delta_plot_data |>
  ggplot(aes(x = clean_accuracy_delta_vs_c0, y = robust_accuracy_delta_vs_c0, color = scenario_short)) +
  geom_hline(yintercept = 0, linetype = "dashed", color = "grey55") +
  geom_vline(xintercept = 0, linetype = "dashed", color = "grey55") +
  geom_point(size = 4.5) +
  ggrepel::geom_label_repel(
    aes(label = scenario_short, fill = scenario_short),
    seed = 42,
    color = "white",
    show.legend = FALSE,
    box.padding = 0.35
  ) +
  scale_color_manual(values = scenario_palette, drop = FALSE) +
  scale_fill_manual(values = scenario_palette, drop = FALSE) +
  scale_x_continuous(labels = pct_axis) +
  scale_y_continuous(labels = pct_axis) +
  labs(
    title = "Change relative to C0",
    subtitle = "Cenários no quadrante superior direito melhoram simultaneamente utilidade limpa e robustez sob ataque.",
    x = "Clean accuracy delta vs C0",
    y = "Robust accuracy delta vs C0",
    color = "Scenario"
  ) +
  base_theme()

print(p_delta_vs_c0)

save_figure(
  p_delta_vs_c0,
  "12_delta_vs_c0_clean_and_robust.png",
  "Figure 12 — Change relative to C0",
  "Scatterplot of clean accuracy and robust accuracy changes relative to the C0 baseline.",
  width = 9,
  height = 6
)
```

# Figura 13 — Gap de generalização seen/unseen

Esta figura mostra o quanto a taxa de seguimento da injeção muda quando saímos de ataques vistos para ataques não vistos.

```{r fig-generalization-gap, fig.width=9, fig.height=5.5}
generalization_gap <- scenario_summary |>
  mutate(
    ifr_gap_unseen_minus_seen = injection_following_rate_unseen - injection_following_rate_seen,
    scenario_short = ordered_scenario_short(as.character(scenario_short))
  )

p_generalization_gap <- generalization_gap |>
  ggplot(aes(x = scenario_short, y = ifr_gap_unseen_minus_seen, fill = scenario_short)) +
  geom_hline(yintercept = 0, color = "grey55", linetype = "dashed") +
  geom_col(width = 0.72) +
  geom_text(
    aes(label = scales::percent(ifr_gap_unseen_minus_seen, accuracy = 0.1)),
    vjust = ifelse(generalization_gap$ifr_gap_unseen_minus_seen >= 0, -0.35, 1.2),
    size = 3.6
  ) +
  scale_fill_manual(values = scenario_palette, drop = FALSE) +
  scale_y_continuous(labels = pct_axis) +
  labs(
    x = NULL,
    y = "TSV Ataques Vistos − TSV Ataques Não Vistos",
    fill = "Cenário"
  ) +
  base_theme()

print(p_generalization_gap)

save_figure(
  p_generalization_gap,
  "13_seen_unseen_ifr_gap.png",
  "Figure 13 — Seen-unseen IFR gap",
  "Bar chart showing the difference between unseen and seen injection following rate.",
  width = 9,
  height = 5.5
)
```

# Figura 14 — MR targeted seen/unseen

A métrica `MR targeted` é útil para conectar os exemplos atacados aos exemplos `injected-only`. Ela mede quando a saída no exemplo atacado e no exemplo injected-only seguem o alvo da injeção.

```{r fig-mr-targeted, fig.width=10, fig.height=6}
mr_raw <- read_first_existing(c(
  file.path(DATA_DIR, "pairwise_metrics", "full", "mr_run_metrics.csv")
), required = FALSE)

if (is.null(mr_raw)) {
  cat("Arquivo de MR não encontrado. Figura pulada.")
} else {
  mr_plot_data <- mr_raw |>
    mutate(
      scenario_short = make_scenario_short(scenario_id),
      scenario_short = ordered_scenario_short(scenario_short),
      attack_group = recode(
        source_attacked_eval_split,
        test_attacked_seen = "Seen attacks",
        test_attacked_unseen = "Unseen attacks",
        .default = source_attacked_eval_split
      )
    ) |>
    group_by(scenario_id, scenario_short, attack_group) |>
    summarise(
      mr_targeted = weighted_rate(mr_targeted, n_examples),
      n_examples = sum(n_examples, na.rm = TRUE),
      .groups = "drop"
    ) |>
    sort_scenarios()

  p_mr_targeted <- mr_plot_data |>
    ggplot(aes(x = mr_targeted, y = scenario_short, color = scenario_short)) +
    geom_line(aes(group = scenario_short), linewidth = 0.8, alpha = 0.45, show.legend = FALSE) +
    geom_point(aes(shape = attack_group), size = 3.4) +
    scale_color_manual(values = scenario_palette, drop = FALSE) +
    scale_x_continuous(labels = pct_axis, limits = c(0, 1)) +
    labs(
      title = "MR targeted across seen and unseen attacks",
      subtitle = "Valores menores indicam menor correspondência targeted entre a resposta atacada e a resposta injected-only.",
      x = "MR targeted",
      y = NULL,
      color = "Scenario",
      shape = NULL
    ) +
    base_theme()

  print(p_mr_targeted)

  save_figure(
    p_mr_targeted,
    "14_mr_targeted_seen_unseen.png",
    "Figure 14 — MR targeted seen/unseen",
    "Dumbbell plot of targeted matching rate for seen and unseen attacks.",
    width = 10,
    height = 6
  )
}
```

# Figura 15 — PNA-I em exemplos injected-only

Esta figura é diagnóstica: ela mostra quanto a instrução injetada, quando aparece isolada, leva o modelo ao alvo da injeção.

```{r fig-pna-i, fig.width=10, fig.height=6}
pna_i_raw <- read_first_existing(c(
  file.path(DATA_DIR, "pairwise_metrics", "full", "pna_i_run_metrics.csv")
), required = FALSE)

if (is.null(pna_i_raw)) {
  cat("Arquivo de PNA-I não encontrado. Figura pulada.")
} else {
  pna_i_plot_data <- pna_i_raw |>
    mutate(
      scenario_short = make_scenario_short(scenario_id),
      scenario_short = ordered_scenario_short(scenario_short),
      attack_group = case_when(
        str_detect(eval_split, "seen") & !str_detect(eval_split, "unseen") ~ "Seen injected-only",
        str_detect(eval_split, "unseen") ~ "Unseen injected-only",
        TRUE ~ eval_split
      )
    ) |>
    group_by(scenario_id, scenario_short, attack_group) |>
    summarise(
      pna_i = weighted_rate(pna_i, n_examples),
      n_examples = sum(n_examples, na.rm = TRUE),
      .groups = "drop"
    ) |>
    sort_scenarios()

  p_pna_i <- pna_i_plot_data |>
    ggplot(aes(x = scenario_short, y = pna_i, fill = scenario_short)) +
    geom_col(width = 0.72, position = position_dodge(width = 0.75)) +
    facet_wrap(~ attack_group) +
    scale_fill_manual(values = scenario_palette, drop = FALSE) +
    scale_y_continuous(labels = pct_axis, limits = c(0, 1)) +
    labs(
      title = "PNA-I on injected-only examples",
      subtitle = "Mede se a instrução adversarial isolada leva o modelo ao alvo da injeção.",
      x = NULL,
      y = "PNA-I",
      fill = "Scenario"
    ) +
    base_theme()

  print(p_pna_i)

  save_figure(
    p_pna_i,
    "15_pna_i_injected_only.png",
    "Figure 15 — PNA-I injected-only",
    "Bar chart of PNA-I on injected-only examples.",
    width = 10,
    height = 6
  )
}
```

# Figura 16 — Adjusted win rate contra C0

Esta figura usa o julgador pareado em exemplos limpos. O valor 0.5 representa empate ajustado com C0.

```{r fig-adjusted-win-rate, fig.width=9, fig.height=5.5}
win_rate_raw <- read_first_existing(c(
  file.path(DATA_DIR, "pairwise_metrics", "full", "win_rate_metrics.csv")
), required = FALSE)

if (is.null(win_rate_raw)) {
  cat("Arquivo de win rate não encontrado. Figura pulada.")
} else {
  win_rate_plot_data <- win_rate_raw |>
    filter(eval_split == "test_clean") |>
    mutate(
      scenario_id = defended_scenario_id,
      scenario_short = make_scenario_short(defended_scenario_id),
      scenario_short = ordered_scenario_short(scenario_short)
    ) |>
    group_by(scenario_id, scenario_short) |>
    summarise(
      adjusted_win_rate = weighted_rate(adjusted_win_rate, valid_judgments),
      win_rate = weighted_rate(win_rate, valid_judgments),
      loss_rate = weighted_rate(loss_rate, valid_judgments),
      tie_rate = weighted_rate(tie_rate, valid_judgments),
      valid_judgments = sum(valid_judgments, na.rm = TRUE),
      .groups = "drop"
    ) |>
    sort_scenarios()

  p_adjusted_win_rate <- win_rate_plot_data |>
    ggplot(aes(x = scenario_short, y = adjusted_win_rate, fill = scenario_short)) +
    geom_hline(yintercept = 0.5, linetype = "dashed", color = "grey55") +
    geom_col(width = 0.72) +
    geom_text(
      aes(label = scales::percent(adjusted_win_rate, accuracy = 0.1)),
      vjust = -0.35,
      size = 3.6
    ) +
    scale_fill_manual(values = scenario_palette, drop = FALSE) +
    scale_y_continuous(labels = pct_axis, limits = c(0, 1), expand = expansion(mult = c(0, 0.08))) +
    labs(
      title = "Adjusted win rate on clean examples vs C0",
      subtitle = "A linha tracejada em 50% representa empate ajustado com o baseline C0.",
      x = NULL,
      y = "Adjusted win rate",
      fill = "Scenario"
    ) +
    base_theme()

  print(p_adjusted_win_rate)

  save_figure(
    p_adjusted_win_rate,
    "16_adjusted_win_rate_clean_vs_c0.png",
    "Figure 16 — Adjusted win rate vs C0",
    "Bar chart of adjusted win rate against C0 on clean examples.",
    width = 9,
    height = 5.5
  )
}
```

# Painel principal

```{r fig-main-panel, fig.width=12, fig.height=10}
p_panel_a <- p_clean_vs_ifr + labs(title = "A. Utility vs injection following")
p_panel_b <- p_clean_vs_robust + labs(title = "B. Utility vs robustness")
p_panel_c <- p_seen_unseen_ifr + labs(title = "C. Seen vs unseen IFR")
p_panel_d <- p_invalid + labs(title = "D. Invalid output rate")

p_main_panel <- (p_panel_a | p_panel_b) / (p_panel_c | p_panel_d) +
  plot_annotation(
    title = "RPC-PI main results panel",
    subtitle = "Resumo visual da utilidade limpa, robustez, seguimento da injeção e validade das saídas."
  )

print(p_main_panel)

save_figure(
  p_main_panel,
  "00_main_results_panel.png",
  "Figure 0 — Main results panel",
  "Combined panel with the four most important result views.",
  width = 12,
  height = 10
)
```

# Índice das figuras geradas

```{r figure-index}
readr::write_csv(
  figure_index,
  file.path(MAIN_TABLES_DIR, "figures_index.csv")
)

figure_index |>
  knitr::kable(
    caption = "Índice das figuras exportadas por este Rmd."
  )
```

# Ordem sugerida no relatório

A ordem sugerida para o relatório/artigo é:

1. `00_main_results_panel.png`, para uma visão geral;
2. `01_clean_accuracy_vs_injection_following_rate.png`, como gráfico principal de trade-off;
3. `12_delta_vs_c0_clean_and_robust.png`, para destacar ganhos relativos ao baseline;
4. `02_clean_accuracy_vs_robust_accuracy.png`, para destacar robustez;
5. `04_seen_vs_unseen_injection_following_rate.png`, para discutir generalização;
6. `13_seen_unseen_ifr_gap.png`, para resumir o gap seen/unseen;
7. `07_attack_type_injection_following_heatmap.png`, para padrões por tipo de ataque;
8. `10_attack_type_radial_comparison.png`, como visual complementar inspirado no exemplo radial;
9. `10b_ifr_seen_unseen_radial_comparison.png`, como radar específico para IFR seen vs unseen;
10. `10c_ifr_task_success_rate_radial_comparison.png`, como radar de IFR versus Task Success Rate;
11. `11_attack_type_scatter_robust_vs_ifr.png`, para o trade-off por tipo de ataque dentro de cada cenário;
10. `09_failure_taxonomy_under_attack.png`, para decompor erro em acerto, ataque seguido, outro erro e saída inválida;
11. `14_mr_targeted_seen_unseen.png`, `15_pna_i_injected_only.png` e `16_adjusted_win_rate_clean_vs_c0.png`, como figuras suplementares/metodológicas.