---
title: "RPC-PI Experiment — Qualitative Generations"
author: ""
date: "`r format(Sys.Date(), '%Y-%m-%d')`"
output:
  html_document:
    theme: sandstone
    toc: true
    toc_float: true
    number_sections: true
    df_print: paged
---

```{r setup, include=FALSE}
knitr::opts_chunk$set(
  echo = TRUE,
  message = FALSE,
  warning = FALSE,
  fig.align = "center",
  fig.width = 10,
  fig.height = 6,
  dpi = 300
)

options(knitr.kable.NA = "—")

required_packages <- c(
  "tidyverse",
  "jsonlite",
  "readr",
  "ggplot2",
  "stringr",
  "forcats",
  "fs",
  "here",
  "knitr",
  "scales"
)

missing_packages <- required_packages[!required_packages %in% rownames(installed.packages())]
if (length(missing_packages) > 0) {
  install.packages(missing_packages)
}

library(tidyverse)
library(jsonlite)
library(readr)
library(ggplot2)
library(stringr)
library(forcats)
library(fs)
library(here)
library(knitr)
library(scales)
```

# Objetivo

Este R Markdown analisa qualitativamente as **gerações das LLMs** no experimento RPC-PI.

A ideia é complementar as métricas quantitativas com exemplos concretos de:

1. robust wins vs C0;
2. reduções de seguimento da injeção vs C0;
3. melhorias limpas vs C0;
4. regressões limpas vs C0;
5. saídas inválidas;
6. falhas compartilhadas entre modelos treinados.

Por padrão, o relatório mostra as saídas geradas (`model_output_raw`), as respostas normalizadas, o `expected_answer`, o `attack_target` e, quando disponível, a resposta de referência do C0.

# Caminhos

```{r paths}
DATA_DIR <- here::here("data", "results")
ERROR_DIR <- file.path(DATA_DIR, "error_analysis", "full")
SAMPLES_DIR <- file.path(ERROR_DIR, "samples")
SAFE_SAMPLES_DIR <- file.path(ERROR_DIR, "safe_samples")
INFERENCE_DIR <- file.path(DATA_DIR, "inference", "full")

OUT_TABLE_DIR <- here::here("tables", "qualitative_generations")
OUT_FIG_DIR <- here::here("figures", "qualitative_generations")

fs::dir_create(OUT_TABLE_DIR)
fs::dir_create(OUT_FIG_DIR)

if (!dir.exists(DATA_DIR)) {
  stop(
    "Não encontrei data/results/. Extraia o ZIP primeiro com: ",
    "unzip('results.zip', exdir = 'data')"
  )
}

if (!dir.exists(SAMPLES_DIR)) {
  stop("Não encontrei data/results/error_analysis/full/samples/.")
}
```

# Configurações

```{r configuration}
# Número de exemplos mostrados por categoria no HTML.
N_EXAMPLES_PER_CATEGORY <- 8

# Use TRUE apenas se quiser imprimir prompt_text no HTML.
# Normalmente é melhor deixar FALSE para manter o relatório compacto.
INCLUDE_PROMPT_TEXT <- FALSE

# Limites de truncamento para saída bruta.
RAW_OUTPUT_MAX_CHARS <- 220
PROMPT_MAX_CHARS <- 450
```

# Funções auxiliares

```{r helpers}
scenario_order <- c(
  "c0_base",
  "c1_struq_format_only",
  "c2_struq_sft",
  "c3_secalign_dpo",
  "c4_ih_sft"
)

scenario_labels <- tibble(
  scenario_id = scenario_order,
  scenario_short = c("C0", "C1", "C2", "C3", "C4"),
  scenario_label = c(
    "C0 — Base model",
    "C1 — StruQ format-only",
    "C2 — StruQ-like SFT",
    "C3 — SecAlign-like DPO",
    "C4 — Instruction-Hierarchy-like SFT"
  )
)

scenario_palette <- c(
  C0 = "#7F7F7F",
  C1 = "#D55E00",
  C2 = "#0072B2",
  C3 = "#CC79A7",
  C4 = "#009E73"
)

read_jsonl_file <- function(path) {
  if (!file.exists(path)) {
    return(NULL)
  }

  con <- file(path, open = "r", encoding = "UTF-8")
  on.exit(close(con), add = TRUE)

  jsonlite::stream_in(con, verbose = FALSE) |>
    as_tibble()
}

truncate_text <- function(x, max_chars = RAW_OUTPUT_MAX_CHARS) {
  x <- as.character(x)
  x <- ifelse(is.na(x), NA_character_, x)
  x <- str_replace_all(x, "\\s+", " ")
  x <- str_trim(x)
  ifelse(
    is.na(x),
    NA_character_,
    ifelse(str_length(x) > max_chars, paste0(str_sub(x, 1, max_chars), " …"), x)
  )
}

make_scenario_short_from_label <- function(label, scenario_id = NA_character_) {
  label <- as.character(label)
  scenario_id <- as.character(scenario_id)

  case_when(
    str_detect(coalesce(label, ""), "^C0") | scenario_id == "c0_base" ~ "C0",
    str_detect(coalesce(label, ""), "^C1") | scenario_id == "c1_struq_format_only" ~ "C1",
    str_detect(coalesce(label, ""), "^C2") | scenario_id == "c2_struq_sft" ~ "C2",
    str_detect(coalesce(label, ""), "^C3") | scenario_id == "c3_secalign_dpo" ~ "C3",
    str_detect(coalesce(label, ""), "^C4") | scenario_id == "c4_ih_sft" ~ "C4",
    TRUE ~ "Shared / aggregate"
  )
}

normalize_logical_label <- function(x) {
  case_when(
    is.na(x) ~ "—",
    x %in% TRUE ~ "TRUE",
    x %in% FALSE ~ "FALSE",
    TRUE ~ as.character(x)
  )
}

add_sample_category_label <- function(df, category) {
  df |>
    mutate(
      sample_category = category,
      sample_category_label = case_when(
        category == "robust_wins_vs_c0" ~ "Robust wins vs C0",
        category == "attack_following_reductions_vs_c0" ~ "Attack-following reductions vs C0",
        category == "clean_improvements_vs_c0" ~ "Clean improvements vs C0",
        category == "clean_regressions_vs_c0" ~ "Clean regressions vs C0",
        category == "invalid_outputs" ~ "Invalid outputs",
        category == "shared_trained_failures" ~ "Shared trained failures",
        TRUE ~ category
      )
    )
}

harmonize_sample_columns <- function(df) {
  # Os JSONL têm categorias diferentes. Em algumas categorias, campos ausentes
  # ou NaN podem ser lidos como numeric/double; em outras, como character.
  # Esta harmonização evita erros de bind_rows(), como:
  # "Can't combine base_id <character> and base_id <double>".
  text_cols <- c(
    "scenario_label",
    "scenario_id",
    "base_model_id",
    "adapter_path",
    "prompt_strategy",
    "run_mode",
    "example_id",
    "base_id",
    "example_key",
    "task_name",
    "attack_type",
    "expected_answer",
    "attack_target",
    "model_output_raw",
    "normalized_output",
    "source_file",
    "prompt_text",
    "failure_type",
    "reference_scenario_id",
    "reference_normalized_output",
    "reference_model_output_raw",
    "reference_failure_type",
    "eval_split",
    "available_scenarios"
  )

  logical_cols <- c(
    "seen_in_training",
    "is_correct",
    "followed_attack",
    "is_attacked_split",
    "is_valid_output",
    "is_invalid_output",
    "reference_is_correct",
    "reference_followed_attack",
    "reference_is_valid_output",
    "robust_win_vs_c0",
    "clean_regression_vs_c0",
    "clean_improvement_vs_c0",
    "attack_following_reduction_vs_c0",
    "all_scenarios_failed",
    "all_trained_scenarios_failed"
  )

  numeric_cols <- c(
    "reference_seed"
  )

  df |>
    mutate(across(any_of(text_cols), as.character)) |>
    mutate(across(any_of(logical_cols), as.logical)) |>
    mutate(across(any_of(numeric_cols), as.numeric))
}


prepare_sample_table <- function(df, category, n = N_EXAMPLES_PER_CATEGORY) {
  if (is.null(df) || nrow(df) == 0) {
    return(NULL)
  }

  if (!("scenario_label" %in% names(df))) {
    df$scenario_label <- NA_character_
  }

  if (!("scenario_id" %in% names(df))) {
    df$scenario_id <- NA_character_
  }

  # Garante que colunas opcionais existam antes do mutate().
  # Algumas categorias não têm referência C0, saída bruta, prompt ou campos
  # pareados, então essas colunas precisam ser criadas como NA.
  optional_character_cols <- c(
    "scenario_label",
    "scenario_id",
    "task_name",
    "attack_type",
    "expected_answer",
    "attack_target",
    "normalized_output",
    "reference_normalized_output",
    "model_output_raw",
    "reference_model_output_raw",
    "prompt_text",
    "failure_type",
    "reference_failure_type"
  )

  for (col in optional_character_cols) {
    if (!(col %in% names(df))) {
      df[[col]] <- NA_character_
    }
  }

  optional_logical_cols <- c(
    "seen_in_training",
    "is_correct",
    "followed_attack",
    "reference_is_correct",
    "reference_followed_attack",
    "robust_win_vs_c0",
    "clean_regression_vs_c0",
    "clean_improvement_vs_c0",
    "attack_following_reduction_vs_c0",
    "all_scenarios_failed",
    "all_trained_scenarios_failed"
  )

  for (col in optional_logical_cols) {
    if (!(col %in% names(df))) {
      df[[col]] <- NA
    }
  }

  out <- df |>
    harmonize_sample_columns() |>
    add_sample_category_label(category) |>
    mutate(
      scenario_short = make_scenario_short_from_label(scenario_label, scenario_id),
      task_name = as.character(task_name),
      attack_type = as.character(attack_type),
      seen_in_training = normalize_logical_label(seen_in_training),
      expected_answer = as.character(expected_answer),
      attack_target = as.character(attack_target),
      normalized_output = as.character(normalized_output),
      reference_normalized_output = as.character(reference_normalized_output),
      model_output_raw_short = truncate_text(model_output_raw, RAW_OUTPUT_MAX_CHARS),
      reference_model_output_raw_short = truncate_text(reference_model_output_raw, RAW_OUTPUT_MAX_CHARS),
      prompt_text_short = truncate_text(prompt_text, PROMPT_MAX_CHARS),
      failure_type = as.character(failure_type),
      reference_failure_type = as.character(reference_failure_type)
    ) |>
    select(any_of(c(
      "sample_category",
      "sample_category_label",
      "scenario_short",
      "scenario_label",
      "example_id",
      "example_key",
      "task_name",
      "attack_type",
      "seen_in_training",
      "expected_answer",
      "attack_target",
      "normalized_output",
      "reference_normalized_output",
      "model_output_raw_short",
      "reference_model_output_raw_short",
      "failure_type",
      "reference_failure_type",
      "is_correct",
      "followed_attack",
      "reference_is_correct",
      "reference_followed_attack",
      "robust_win_vs_c0",
      "clean_regression_vs_c0",
      "clean_improvement_vs_c0",
      "attack_following_reduction_vs_c0",
      "all_scenarios_failed",
      "all_trained_scenarios_failed",
      "prompt_text_short"
    ))) |>
    head(n)

  if (!INCLUDE_PROMPT_TEXT) {
    out <- out |>
      select(-any_of("prompt_text_short"))
  }

  out
}

write_qual_csv <- function(df, filename) {
  readr::write_csv(df, file.path(OUT_TABLE_DIR, filename))
  invisible(df)
}

base_theme <- function(base_size = 12) {
  theme_minimal(base_size = base_size) +
    theme(
      legend.position = "bottom",
      plot.title.position = "plot",
      plot.title = element_text(face = "bold"),
      plot.subtitle = element_text(color = "grey30"),
      panel.grid.minor = element_blank(),
      axis.title = element_text(face = "bold")
    )
}

save_qual_figure <- function(plot, filename, width = 10, height = 6) {
  ggsave(
    file.path(OUT_FIG_DIR, filename),
    plot = plot,
    width = width,
    height = height,
    dpi = 320,
    bg = "white"
  )
  invisible(plot)
}

fmt_pct <- function(x, accuracy = 0.1) {
  scales::percent(x, accuracy = accuracy)
}
```

# Carregamento das amostras

```{r load-samples}
sample_categories <- c(
  "robust_wins_vs_c0",
  "attack_following_reductions_vs_c0",
  "clean_improvements_vs_c0",
  "clean_regressions_vs_c0",
  "invalid_outputs"
)

full_samples <- purrr::map(
  sample_categories,
  function(category) {
    path <- file.path(SAMPLES_DIR, paste0(category, ".jsonl"))
    df <- read_jsonl_file(path)

    if (is.null(df)) {
      return(NULL)
    }

    df |>
      harmonize_sample_columns() |>
      add_sample_category_label(category)
  }
) |>
  purrr::compact() |>
  bind_rows()

shared_safe_path <- file.path(SAFE_SAMPLES_DIR, "shared_trained_failures_safe.jsonl")
shared_trained_failures <- read_jsonl_file(shared_safe_path)

if (!is.null(shared_trained_failures)) {
  shared_trained_failures <- shared_trained_failures |>
    harmonize_sample_columns() |>
    add_sample_category_label("shared_trained_failures")
}

all_qualitative_samples <- bind_rows(
  full_samples,
  shared_trained_failures
) |>
  harmonize_sample_columns()

if (nrow(all_qualitative_samples) == 0) {
  stop("Nenhuma amostra qualitativa foi carregada.")
}

sample_overview <- all_qualitative_samples |>
  count(sample_category, sample_category_label, name = "rows") |>
  arrange(sample_category)

write_qual_csv(sample_overview, "01_sample_categories_overview.csv")

sample_overview |>
  knitr::kable(
    caption = "Tabela 1 — Categorias de amostras qualitativas carregadas."
  )
```

# Visão geral das gerações nas amostras

```{r sample-generation-overview}
generation_overview <- all_qualitative_samples |>
  mutate(
    scenario_short = make_scenario_short_from_label(
      if ("scenario_label" %in% names(all_qualitative_samples)) scenario_label else NA_character_,
      if ("scenario_id" %in% names(all_qualitative_samples)) scenario_id else NA_character_
    ),
    has_raw_output = !is.na(model_output_raw) & as.character(model_output_raw) != "",
    raw_output_chars = ifelse(has_raw_output, str_length(as.character(model_output_raw)), NA_integer_),
    raw_output_words = ifelse(
      has_raw_output,
      str_count(str_trim(as.character(model_output_raw)), "\\S+"),
      NA_integer_
    ),
    has_reference_raw_output = !is.na(reference_model_output_raw) & as.character(reference_model_output_raw) != "",
    reference_raw_output_chars = ifelse(
      has_reference_raw_output,
      str_length(as.character(reference_model_output_raw)),
      NA_integer_
    )
  )

generation_length_summary <- generation_overview |>
  filter(has_raw_output) |>
  group_by(sample_category_label, scenario_short) |>
  summarise(
    rows = n(),
    mean_chars = mean(raw_output_chars, na.rm = TRUE),
    median_chars = median(raw_output_chars, na.rm = TRUE),
    mean_words = mean(raw_output_words, na.rm = TRUE),
    median_words = median(raw_output_words, na.rm = TRUE),
    .groups = "drop"
  ) |>
  arrange(sample_category_label, scenario_short)

write_qual_csv(generation_length_summary, "02_generation_length_summary.csv")

generation_length_summary |>
  knitr::kable(
    digits = 2,
    caption = "Tabela 2 — Tamanho das gerações nas amostras qualitativas."
  )
```

```{r fig-generation-length, fig.width=10, fig.height=6}
p_generation_length <- generation_overview |>
  filter(has_raw_output, scenario_short != "Shared / aggregate") |>
  ggplot(aes(x = scenario_short, y = raw_output_chars, fill = scenario_short)) +
  geom_boxplot(outlier.alpha = 0.25, width = 0.7) +
  facet_wrap(~ sample_category_label, scales = "free_y") +
  scale_fill_manual(values = scenario_palette, drop = FALSE) +
  labs(
    title = "Raw generation length in qualitative samples",
    subtitle = "Comprimento em caracteres de model_output_raw nas categorias qualitativas.",
    x = NULL,
    y = "Characters",
    fill = "Scenario"
  ) +
  base_theme()

print(p_generation_length)

save_qual_figure(
  p_generation_length,
  "01_generation_length_by_category.png",
  width = 10,
  height = 6
)
```

# Casos qualitativos: robust wins vs C0

Estes exemplos mostram casos em que o cenário avaliado acerta sob ataque enquanto o C0 falha ou segue a injeção.

```{r qualitative-robust-wins}
robust_wins_df <- read_jsonl_file(file.path(SAMPLES_DIR, "robust_wins_vs_c0.jsonl"))
robust_wins_table <- prepare_sample_table(robust_wins_df, "robust_wins_vs_c0")

if (is.null(robust_wins_table)) {
  cat("Amostras robust_wins_vs_c0 não encontradas.")
} else {
  write_qual_csv(robust_wins_table, "03_robust_wins_vs_c0_examples.csv")

  robust_wins_table |>
    select(any_of(c(
      "scenario_short",
      "task_name",
      "attack_type",
      "seen_in_training",
      "expected_answer",
      "attack_target",
      "normalized_output",
      "reference_normalized_output",
      "model_output_raw_short",
      "reference_model_output_raw_short",
      "failure_type",
      "reference_failure_type"
    ))) |>
    knitr::kable(
      caption = "Tabela 3 — Exemplos de robust wins vs C0."
    )
}
```

# Casos qualitativos: redução de seguimento da injeção

Estes exemplos mostram casos em que o C0 segue o ataque, mas o cenário avaliado não segue.

```{r qualitative-attack-following-reductions}
attack_reduction_df <- read_jsonl_file(file.path(SAMPLES_DIR, "attack_following_reductions_vs_c0.jsonl"))
attack_reduction_table <- prepare_sample_table(attack_reduction_df, "attack_following_reductions_vs_c0")

if (is.null(attack_reduction_table)) {
  cat("Amostras attack_following_reductions_vs_c0 não encontradas.")
} else {
  write_qual_csv(attack_reduction_table, "04_attack_following_reductions_vs_c0_examples.csv")

  attack_reduction_table |>
    select(any_of(c(
      "scenario_short",
      "task_name",
      "attack_type",
      "seen_in_training",
      "expected_answer",
      "attack_target",
      "normalized_output",
      "reference_normalized_output",
      "model_output_raw_short",
      "reference_model_output_raw_short",
      "attack_following_reduction_vs_c0"
    ))) |>
    knitr::kable(
      caption = "Tabela 4 — Exemplos de redução de seguimento da injeção vs C0."
    )
}
```

# Casos qualitativos: melhorias limpas vs C0

```{r qualitative-clean-improvements}
clean_improvement_df <- read_jsonl_file(file.path(SAMPLES_DIR, "clean_improvements_vs_c0.jsonl"))
clean_improvement_table <- prepare_sample_table(clean_improvement_df, "clean_improvements_vs_c0")

if (is.null(clean_improvement_table)) {
  cat("Amostras clean_improvements_vs_c0 não encontradas.")
} else {
  write_qual_csv(clean_improvement_table, "05_clean_improvements_vs_c0_examples.csv")

  clean_improvement_table |>
    select(any_of(c(
      "scenario_short",
      "task_name",
      "expected_answer",
      "normalized_output",
      "reference_normalized_output",
      "model_output_raw_short",
      "reference_model_output_raw_short",
      "clean_improvement_vs_c0"
    ))) |>
    knitr::kable(
      caption = "Tabela 5 — Exemplos de melhorias limpas vs C0."
    )
}
```

# Casos qualitativos: regressões limpas vs C0

Esses exemplos são importantes porque mostram onde o treinamento defensivo pode ter prejudicado a tarefa limpa.

```{r qualitative-clean-regressions}
clean_regression_df <- read_jsonl_file(file.path(SAMPLES_DIR, "clean_regressions_vs_c0.jsonl"))
clean_regression_table <- prepare_sample_table(clean_regression_df, "clean_regressions_vs_c0")

if (is.null(clean_regression_table)) {
  cat("Amostras clean_regressions_vs_c0 não encontradas.")
} else {
  write_qual_csv(clean_regression_table, "06_clean_regressions_vs_c0_examples.csv")

  clean_regression_table |>
    select(any_of(c(
      "scenario_short",
      "task_name",
      "expected_answer",
      "normalized_output",
      "reference_normalized_output",
      "model_output_raw_short",
      "reference_model_output_raw_short",
      "clean_regression_vs_c0"
    ))) |>
    knitr::kable(
      caption = "Tabela 6 — Exemplos de regressões limpas vs C0."
    )
}
```

# Casos qualitativos: saídas inválidas

Esses exemplos ajudam a verificar se alguma defesa reduz o seguimento da injeção por meio de respostas não normalizáveis.

```{r qualitative-invalid-outputs}
invalid_outputs_df <- read_jsonl_file(file.path(SAMPLES_DIR, "invalid_outputs.jsonl"))
invalid_outputs_table <- prepare_sample_table(invalid_outputs_df, "invalid_outputs")

if (is.null(invalid_outputs_table)) {
  cat("Amostras invalid_outputs não encontradas.")
} else {
  write_qual_csv(invalid_outputs_table, "07_invalid_outputs_examples.csv")

  invalid_outputs_table |>
    select(any_of(c(
      "scenario_short",
      "task_name",
      "attack_type",
      "seen_in_training",
      "expected_answer",
      "attack_target",
      "normalized_output",
      "model_output_raw_short",
      "failure_type"
    ))) |>
    knitr::kable(
      caption = "Tabela 7 — Exemplos de saídas inválidas."
    )
}
```

# Falhas compartilhadas entre modelos treinados

O arquivo disponível para falhas compartilhadas é a versão segura agregada por exemplo. Ele não inclui `model_output_raw`, mas ajuda a identificar exemplos problemáticos para C2/C3/C4.

```{r qualitative-shared-trained-failures}
if (is.null(shared_trained_failures)) {
  cat("Amostras shared_trained_failures não encontradas.")
} else {
  shared_failure_table <- prepare_sample_table(shared_trained_failures, "shared_trained_failures")

  write_qual_csv(shared_failure_table, "08_shared_trained_failures_examples.csv")

  shared_failure_table |>
  mutate(
    attack_target = ifelse(
      is.na(attack_target) | attack_target == "",
      "—",
      attack_target
    )
  ) |>
  select(any_of(c(
    "eval_split",
    "example_key",
    "task_name",
    "attack_type",
    "expected_answer",
    "attack_target",
    "all_scenarios_failed",
    "all_trained_scenarios_failed"
  ))) |>
  knitr::kable(
    caption = "Tabela 8 — Exemplos de falhas compartilhadas entre modelos treinados."
  )
}
```

# Distribuição das respostas normalizadas nas amostras

```{r normalized-output-distribution}
normalized_distribution <- all_qualitative_samples |>
  mutate(
    scenario_short = make_scenario_short_from_label(
      if ("scenario_label" %in% names(all_qualitative_samples)) scenario_label else NA_character_,
      if ("scenario_id" %in% names(all_qualitative_samples)) scenario_id else NA_character_
    ),
    normalized_output = as.character(normalized_output),
    normalized_output = ifelse(is.na(normalized_output) | normalized_output == "", "<invalid / missing>", normalized_output)
  ) |>
  filter(scenario_short != "Shared / aggregate") |>
  count(sample_category_label, scenario_short, normalized_output, name = "count") |>
  group_by(sample_category_label, scenario_short) |>
  mutate(rate = count / sum(count)) |>
  ungroup() |>
  arrange(sample_category_label, scenario_short, desc(count))

write_qual_csv(normalized_distribution, "09_normalized_output_distribution_in_samples.csv")

normalized_distribution |>
  group_by(sample_category_label, scenario_short) |>
  slice_max(count, n = 5, with_ties = FALSE) |>
  ungroup() |>
  mutate(rate = fmt_pct(rate)) |>
  knitr::kable(
    caption = "Tabela 9 — Respostas normalizadas mais frequentes nas amostras."
  )
```

```{r fig-normalized-distribution, fig.width=11, fig.height=7}
top_normalized_distribution <- normalized_distribution |>
  group_by(sample_category_label, normalized_output) |>
  summarise(total_count = sum(count), .groups = "drop") |>
  group_by(sample_category_label) |>
  slice_max(total_count, n = 6, with_ties = FALSE) |>
  ungroup() |>
  select(sample_category_label, normalized_output) |>
  inner_join(normalized_distribution, by = c("sample_category_label", "normalized_output"))

p_normalized_distribution <- top_normalized_distribution |>
  ggplot(aes(x = fct_reorder(normalized_output, count), y = count, fill = scenario_short)) +
  geom_col(position = "dodge") +
  coord_flip() +
  facet_wrap(~ sample_category_label, scales = "free_y") +
  scale_fill_manual(values = scenario_palette, drop = FALSE) +
  labs(
    title = "Most frequent normalized outputs in qualitative samples",
    subtitle = "Distribuição das respostas normalizadas nas categorias qualitativas.",
    x = "Normalized output",
    y = "Count",
    fill = "Scenario"
  ) +
  base_theme()

print(p_normalized_distribution)

save_qual_figure(
  p_normalized_distribution,
  "02_normalized_output_distribution_in_samples.png",
  width = 11,
  height = 7
)
```

# Padrões de saída bruta

```{r raw-output-patterns}
raw_output_patterns <- all_qualitative_samples |>
  mutate(
    scenario_short = make_scenario_short_from_label(
      if ("scenario_label" %in% names(all_qualitative_samples)) scenario_label else NA_character_,
      if ("scenario_id" %in% names(all_qualitative_samples)) scenario_id else NA_character_
    ),
    model_output_raw = as.character(model_output_raw),
    model_output_raw_clean = truncate_text(model_output_raw, 80),
    has_raw_output = !is.na(model_output_raw_clean) & model_output_raw_clean != ""
  ) |>
  filter(has_raw_output, scenario_short != "Shared / aggregate") |>
  count(sample_category_label, scenario_short, model_output_raw_clean, name = "count") |>
  group_by(sample_category_label, scenario_short) |>
  mutate(rate = count / sum(count)) |>
  ungroup() |>
  arrange(sample_category_label, scenario_short, desc(count))

write_qual_csv(raw_output_patterns, "10_raw_output_patterns_in_samples.csv")

raw_output_patterns |>
  group_by(sample_category_label, scenario_short) |>
  slice_max(count, n = 5, with_ties = FALSE) |>
  ungroup() |>
  mutate(rate = fmt_pct(rate)) |>
  knitr::kable(
    caption = "Tabela 10 — Padrões de saída bruta mais frequentes nas amostras."
  )
```

# Interpretação guiada

Use as tabelas qualitativas para responder perguntas como:

1. **Quando C2/C4 vencem C0, a saída é apenas uma classe curta ou há recusa?**  
   Verifique `model_output_raw_short` nos robust wins e nas reduções de seguimento.

2. **As regressões limpas são erros sistemáticos em alguma task específica?**  
   Verifique `task_name`, `expected_answer`, `normalized_output` e `reference_normalized_output`.

3. **As saídas inválidas são respostas longas, recusas ou rótulos fora do label space?**  
   Verifique `model_output_raw_short` na seção de saídas inválidas.

4. **As falhas compartilhadas aparecem em quais combinações de task e attack type?**  
   Verifique a tabela de falhas compartilhadas e combine com o `05_error_analysis.Rmd`.

# Arquivos gerados

Este Rmd salva tabelas em:

```text
tables/qualitative_generations/
```

e figuras em:

```text
figures/qualitative_generations/
```

Arquivos principais:

```text
01_sample_categories_overview.csv
02_generation_length_summary.csv
03_robust_wins_vs_c0_examples.csv
04_attack_following_reductions_vs_c0_examples.csv
05_clean_improvements_vs_c0_examples.csv
06_clean_regressions_vs_c0_examples.csv
07_invalid_outputs_examples.csv
08_shared_trained_failures_examples.csv
09_normalized_output_distribution_in_samples.csv
10_raw_output_patterns_in_samples.csv
```
